【裁判字號】    99,上訴,1901
【裁判日期】    991102
【裁判案由】    毒品危害防制條例
【裁判全文】
臺灣高等法院刑事判決                99年度上訴字第1901號
上  訴  人
即  被  告  甲○○
選任辯護人  王淑琍律師
上  訴  人
即  被  告  乙○○
選任辯護人  扶助律師林銘龍律師
            白佩鈺律師
上列上訴人因毒品危害防制條例案件，不服臺灣士林地方法院98
年度訴字第293 號，中華民國99年3 月31日第一審判決（起訴案
號：臺灣士林地方法院檢察署98年度偵字第8794、10043 號），
提起上訴，本院判決如下：
    主  文
原判決關於甲○○、乙○○部分撤銷。
甲○○犯如附表一所示之罪，均累犯，各處如附表一主文欄所示
之主刑及從刑。應執行有期徒刑拾年，未扣案之販賣第一級毒
品所得新臺幣拾柒萬肆仟捌佰元沒收之（其中新臺幣陸仟元與黃
土樹連帶沒收；其中新臺幣捌仟元與真實姓名年籍不詳之成年人
連帶沒收之；其中新臺幣壹萬貳仟伍佰元與真實姓名年籍不詳綽
號「小保」之成年人連帶沒收之），如全部或一部不能沒收時，
以其財產抵償之（其中新臺幣陸仟元與黃土樹連帶抵償；其中新
臺幣捌仟元與真實姓名年籍不詳之成年人連帶抵償；其中新臺幣
壹萬貳仟伍佰元與真實姓名年籍不詳綽號「小保」之成年人連帶
抵償）；未扣案之販賣第一級毒品所得行動電話壹支沒收之，如
全部或一部不能沒收時，追徵其價額。
乙○○犯如附表二所示之罪，均累犯，各處如附表二主文欄所示
之主刑及從刑。應執行有期徒刑拾年。未扣案之販賣第一級毒
品所得新臺幣貳萬玖仟元沒收之（其中新臺幣貳萬陸仟元與甲○○連帶沒收之），如全部或一部不能沒收時，以其財產抵償之（
其中新臺幣貳萬陸仟元與甲○○連帶抵償之）。
    事  實
一、甲○○於民國82、83年間因違反麻醉藥品管理條例、槍砲彈
    藥刀械管制條例、肅清煙毒條例等案件，分別經臺灣士林地
    方法院83年度訴字第563 號、83年度易字第991 號、83年度
    訴字第274 號、臺灣桃園地方法院83年度訴字第1487號，判
    處有期徒刑5 月、1 年2 月、3 年、3 年4 月確定，上開案
    件所處之刑經執行後，於85年10月14日縮短刑期假釋出監，
    嗣經撤銷假釋，應執行殘刑4 年7 月11日；又於88年間因偽
    造文書案件，經臺灣臺北地方法院88年度北簡字第3017號判
    處有期徒刑3 月確定；前揭案件所處之刑，嗣經臺灣臺北地
    方法院96年度聲減字第327 號裁定減刑及定應執行有期徒刑
    2 年6 月，甫於96年8 月19日縮短刑期執行完畢（構成累犯
    ）。乙○○於96年間因毒品危害防制條例案件，經本院96年
    度上訴字第3729號判處有期徒刑8 月，減為有期徒刑4 月確
    定，於97年12月24日縮短刑期執行完畢（構成累犯）。
二、甲○○（綽號「小仔」、「小欽」、「世欽」）、乙○○（
    綽號「四龍」）與黃土樹（經原審法院判處應執行有期徒刑
    30年，褫奪公權10年確定）均明知海洛因係毒品危害防制條
    例第2 條第2 項第1 款所列管之第一級毒品，不得非法販賣
    ，竟均基於販賣第一級毒品海洛因之犯意，自行或共同以行
    動電話門號0000000000號（該行動電話門號原由黃土樹使用
    ，自98年1 月起由甲○○使用；甲○○於98年3 月16日至18
    日就醫期間，委由真實姓名年籍不詳之成年人及綽號「小保
    」姓名年籍不詳之成年人代接；甲○○於98年4 月下旬起，
    因隨時將入所執行觀察勒戒，委由乙○○代接《嗣甲○○於
    98 年6月15日始入勒戒處所執行觀察勒戒》），黃土樹復另
    以行動電話門號0000000000號，對外聯絡販賣海洛因，而自
    行或共同為下列販賣第一級毒品海洛因之行為：
  (一)甲○○部分（詳如附表一所示）：
  1.販賣海洛因予丙○○（綽號「姐妹仔」）部分：
  (1)甲○○基於販賣第一級毒品海洛因犯意，於98年4 月6 日上
    午7 時20分18秒、7 時25分12秒，甲○○以行動電話門號00
    00000000號與丙○○持用之0000000000門號聯繫後，在臺北
    市○○區○○街、長沙街附近之某漫畫店，以新台幣（下同
    ）3 千元價格，販賣不詳重量之海洛因1 小包予丙○○。
  (2)甲○○與黃土樹共同基於販賣第一級毒品海洛因之犯意聯絡
    ，由甲○○於98年4 月17日上午7 時56分23秒、8 時6 分54
    秒、8 時55分35秒許，以行動電話門號0000000000號與丙○○持用之0000000000門號聯絡後，在臺北市大同區○○○路
    、民生西路口之烤鴨店，由黃土樹與甲○○共同出面以3 千
    元價格，販賣不詳重量之海洛因1 小包予丙○○。
  (3)甲○○與黃土樹共同基於販賣第一級毒品海洛因之犯意聯絡
    ，由甲○○於98年4 月20日上午7 時42分48秒、7 時59分59
    秒許，以行動電話門號0000000000號與丙○○持用之000000
    0000門號聯絡後，在臺北市大同區○○○路附近，由黃土樹
    與甲○○共同出面以3 千元價格，販賣不詳重量之海洛因1
    小包予丙○○。
  2.販賣海洛因予蔡世明（綽號「笨斗」）部分：
  (1)甲○○基於販賣第一級毒品海洛因犯意，於98年3 月3 日上
    午8 時12分35秒、8 時21分17秒，甲○○以行動電話門號00
    00000000號與蔡世明持用之0000000000門號聯絡後，在臺北
    市○○區○○街跟昆明街口之全聯福利社，以3 千元價格，
    販賣不詳重量之海洛因予蔡世明。
  (2)甲○○基於販賣第一級毒品海洛因犯意，於98年3 月13日下
    午2 時18分18秒、26分30秒，甲○○以行動電話門號000000
    0000號與蔡世明持用之0000000000門號聯絡後，在臺北市大
    同區○○○路、歸綏街附近，以3 千元價格，販賣不詳重量
    之海洛因予蔡世明。
  (3)甲○○基於販賣第一級毒品海洛因犯意，於98年3 月14日下
    午3 時38分43秒、3 時52分33秒、7 時32分31秒，甲○○以
    行動電話門號0000000000號與蔡世明持用之0000000000門號
    聯絡後，在臺北市大同區○○○路附近，以6 千元價格，販
    賣不詳重量之海洛因予蔡世明。
  (4)甲○○與真實姓名年籍不詳之成年人共同基於販賣第一級毒
    品海洛因之犯意聯絡，於98年3 月16日下午12時46分、12時
    52分52秒，由甲○○以行動電話門號0000000000號與蔡世明
    持用之0000000000門號聯絡後，在臺北市大同區○○○路、
    環河北路的鴨肉店，以3 千元價格，販賣不詳重量之海洛因
    1 小包予蔡世明，並由該不詳之成年人出面交付。
  (5)甲○○與真實姓名年籍不詳綽號「小保」之成年人共同基於
    販賣第一級毒品海洛因之犯意聯絡，於98年3 月17日上午7
    時59分13秒，甲○○委由「小保」以行動電話門號00000000
    00號與蔡世明持用之0000000000門號聯絡後，在臺北市士林
    區新光醫院急診室門口，以6 千元價格，販賣不詳重量之海
    洛因2 小包予蔡世明，由「小保」出面交付。
  (6)甲○○與真實姓名年籍不詳綽號「小保」之成年人共同基於
    販賣第一級毒品海洛因之犯意聯絡，於98年3 月18日上午8
    時19分25秒、48分16秒，甲○○委由「小保」以行動電話門
    號0000000000號與蔡世明持用之0000000000門號聯絡後，在
    臺北市士林區新光醫院急診室門口，以3 千元價格，販賣不
    詳重量之海洛因1 小包予蔡世明，由「小保」出面交付。
  (7)甲○○基於販賣第一級毒品海洛因犯意，於98年3 月31日上
    午8 時59分48秒、9 時10分18秒、下午4 時45分27秒、下午
    5 時5分21 秒，由甲○○以行動電話門號0000000000號與蔡
    世明持用之0000000000門號聯絡後，在臺北市○○區○○街
    與昆明街附近，以6 千元價格，販賣不詳重量之海洛因2 小
    包予蔡世明。
  (8)甲○○基於販賣第一級毒品海洛因犯意，於98年4 月1 日上
    午8 時17分6 秒、下午3 時4 分20秒、3 時16分39秒，由甲○○以行動電話門號0000000000號與蔡世明持用之00000000
    00門號聯絡後，在臺北市○○區○○街附近之歸綏公園，以
    3 千元價格，販賣不詳重量之海洛因1 小包予蔡世明。
  (9)甲○○基於販賣第一級毒品海洛因犯意，於98年4 月10日上
    午6 時37分9 秒、39分34秒，由甲○○以行動電話門號0000
    000000號與蔡世明持用之0000000000門號聯絡後，在臺北市
    ○○區○○街跟昆明街全聯福利社附近，以6 千元價格，販
    賣不詳重量海洛因之2 小包予蔡世明。
  (10)甲○○基於販賣第一級毒品海洛因之意，於98年4 月15日下
    午4 時59分42秒、5 時10分46秒、13分11秒，由甲○○以行
    動電話門號0000000000號與蔡世明持用之0000000000門號聯
    絡後，在臺北市○○區○○街附近之歸綏公園，以3 千元價
    格，販賣不詳重量之海洛因1 小包予蔡世明。
  3.販賣海洛因予李榮斌（綽號「空斌」）部分：
  (1)甲○○基於販賣第一級毒品海洛因犯意，於98年3 月4 日下
    午7 時11分2 秒、7 時19分7 秒、7 時20分30秒，由甲○○
    以行動電話門號0000000000號與李榮斌持用之0000000000門
    號聯絡後，在臺北市○○區○○街與環河北路公園，以3 千
    元價格，販賣0.45公克之海洛因予李榮斌。
  (2)甲○○基於販賣第一級毒品海洛因犯意，於98年3 月5 日下
    午3 時47分6 秒、3 時58分56秒，由甲○○以行動電話門號
    0000000000號與李榮斌持用之0000000000門號聯絡後，在臺
    北市○○區○○街與環河北路公園，以3 千元價格，販賣0.
    45公克之海洛因予李榮斌。
  (3)甲○○基於販賣第一級毒品海洛因犯意，於98年3 月6 日下
    午5 時41分51秒、6 時17分22秒、6 時24分33秒許，由甲○○以行動電話門號0000000000號與李榮斌持用之0000000000
    門號聯絡後，在臺北市○○區○○街與昆明街附近之全聯福
    利社，以3 千元價格，販賣0.45公克之海洛因予李榮斌。
  (4)甲○○基於販賣第一級毒品海洛因犯意，於98年3 月7 日下
    午12時10分58秒、12時15分41秒許，由甲○○以行動電話門
    號0000000000號與李榮斌持用之0000000000門號聯絡後，在
    臺北市○○區○○街與昆明街附近之全聯福利社，以1 萬1
    千元價格，販賣1.8 公克之海洛因予李榮斌。
  (5)甲○○基於販賣第一級毒品海洛因犯意，於98年3 月11日下
    午12時2 分39秒、12時19分37秒、1 時58分56秒、2 時11分
    、2 時12分47秒，由甲○○以行動電話門號0000000000號與
    李榮斌持用之0000000000門號聯絡後，在臺北市○○區○○
    街與環河北路的公園，以3 千元價格，販賣0.45公克之海洛
    因予李榮斌。
  (6)甲○○基於販賣第一級毒品海洛因犯意，於98年3 月13日下
    午2 時52分13秒、2 時56分55秒，由甲○○以行動電話門號
    0000000000號與李榮斌持用之0000000000門號聯絡後，在臺
    北市大同區○○○路與歸綏街附近的7-11便利商店，以1 萬
    1 千元價格，販賣1.8 公克之海洛因予李榮斌，該次交易李
    榮斌先付1 萬元，尚欠1 千元。
  (7)甲○○基於販賣第一級毒品海洛因犯意，於98年3 月14日下
    午5 時23分46秒、7 時24分59秒、7 時37分4 秒、7 時43分
    46秒，由甲○○以行動電話門號0000000000號與李榮斌持用
    之0000000000門號聯絡後，在臺北市○○區○○街與昆明街
    附近之全聯福利社，以3 千元價格，販賣0.45公克之海洛因
    予李榮斌。
  (8)甲○○基於販賣第一級毒品海洛因犯意，於98年3 月15日上
    午11時23分49秒、11時41分40秒，由甲○○以行動電話門號
    0000000000號與李榮斌持用之0000000000門號聯絡後，在臺
    北市○○區○○街與昆明街附近之全聯福利社，以3 千元價
    格，販賣0.45公克之海洛因予李榮斌，該次交易李榮斌先付
    1,500 元，尚欠1,500 元。
  (9)甲○○基於販賣第一級毒品海洛因之意，於98年3 月15日下
    午8 時26分52秒、8 時59分49秒、9 時14分21秒，由甲○○
    以行動電話門號0000000000號與李榮斌持用之0000000000門
    號聯絡後，在臺北市大同區○○○路與歸綏街的7-11商店，
    以3 千元價格，販賣0.45公克之海洛因予李榮斌。
  (10)甲○○與真實真實姓名年籍不詳綽號「小保」之成年人共同
    基於販賣第一級毒品海洛因之犯意聯絡，於98年3 月16日上
    午11時36分42秒、11時42分5 秒、11時44分47秒、11時53分
    50秒，由甲○○以行動電話門號0000000000號與李榮斌持用
    之0000000000門號聯絡後，在臺北市大同區○○○路與環河
    北路口的鴨肉店，以6 千元價格，販賣0.9 公克之海洛因2
    小包予李榮斌，委由「小保」出面交付，該次交易李榮斌先
    付3,50 0元，尚欠2,500 元。
  4.販賣海洛因予簡瑞耀（綽號「阿弟仔」）部分：
  甲○○基於販賣第一級毒品海洛因犯意，於98年3 月3 日上
    午7 時29分01秒、7 時48分49秒，由甲○○以行動電話門號
    0000000000號與簡瑞耀持用之0000000000門號聯絡後，在臺
    北市○○區○○街附近，以2 千元價格，販賣不詳重量之海
    洛因1 小包予簡瑞耀。
  甲○○基於販賣第一級毒品海洛因犯意，於98年3 月4 日上
    午11時36分46秒許，由甲○○以行動電話門號0000000000號
    與簡瑞耀持用之0000000000門號聯絡後，在臺北市○○區○○街、長沙街附近之全聯福利社，以2 千元價格，販賣不詳
    重量之海洛因1 小包予簡瑞耀。
  甲○○基於販賣第一級毒品海洛因犯意，於98年3 月5 日下
    午3 時26分19秒、3 時47分51秒，由甲○○以行動電話門號
    0000000000號與簡瑞耀持用之0000000000門號聯絡後，在臺
    北市○○區○○街、歸綏街附近某公園，以2 千元價格，販
    賣不詳重量之海洛因1 小包予簡瑞耀。
  甲○○基於販賣第一級毒品海洛因犯意，於98年3 月8 日下
    午3 時30分30秒、3 時47分11秒，由甲○○以行動電話門號
    0000000000號與簡瑞耀持用之0000000000門號聯絡後，在臺
    北市○○區○○街、長沙街附近之全聯福利社，以2 千元價
    格，販賣不詳重量之海洛因1 小包予簡瑞耀。
  甲○○基於販賣第一級毒品海洛因犯意，於98年3 月11日下
    午2 時42分37秒、3 時7 分8 秒許，由甲○○以行動電話門
    號0000000000號與簡瑞耀持用之0000000000門號聯絡後，在
    臺北市○○區○○街附近意麵王，以2 千元價格，販賣不詳
    重量之海洛因1 小包予簡瑞耀。
  甲○○基於販賣第一級毒品海洛因犯意，於98年3 月13日上
    午7 時52分50秒、8 時7 分7 秒許，由甲○○以行動電話門
    號0000000000號與簡瑞耀持用之0000000000門號聯絡後，在
    臺北市○○區○○街、長沙街附近，以2 千元價格，販賣不
    詳重量之海洛因1 小包予簡瑞耀。
  甲○○基於販賣第一級毒品海洛因犯意，於98年3 月14日上
    午10時57分41秒、11時13分4 秒許，由甲○○以行動電話門
    號0000000000號與簡瑞耀持用之0000000000門號聯絡後，在
    臺北市○○區○○街附近水門河濱公園，以2 千元價格，販
    賣不詳重量之海洛因1 小包予簡瑞耀。
  甲○○基於販賣第一級毒品海洛因犯意，於98年3 月16日上
    午8 時39分8 秒、9 時1 分46秒許，由甲○○以行動電話門
    號0000000000號與簡瑞耀持用之0000000000門號聯絡後，在
    臺北市○○區○○街、長沙街附近，以2 千元價格，販賣不
    詳重量之海洛因1 小包予簡瑞耀，該次交易簡瑞耀尚未付款
    。
  甲○○基於販賣第一級毒品海洛因犯意，於98年3 月16日下
    午2 時14分34秒，由甲○○以行動電話門號0000000000號與
    簡瑞耀持用之0000000000門號聯絡後，在臺北市○○區○○
    街與環河北路附近的小公園，以2 千元價格，販賣不詳重量
    之海洛因1 小包予簡瑞耀。
  甲○○與真實姓名年籍不詳之成年人共同基於販賣第一級毒
    品海洛因之犯意聯絡，於98年3 月18日上午9 時42分35秒、
    10時20分54秒，由甲○○委由真實姓名年籍不詳之成年人以
    行動電話門號0000000000號與簡瑞耀持用之0000000000門號
    聯絡後，在臺北市士林區新光醫院旁的全家便利店，以2 千
    元價格，販賣不詳重量之海洛因1 小包予簡瑞耀，由該不詳
    之人出面交付。
  甲○○基於販賣第一級毒品海洛因犯意，於98年3 月20日上
    午10時10分5 秒、10時33分27秒、10時42分19秒，由甲○○
    以行動電話門號0000000000號與簡瑞耀持用之0000000000門
    號聯絡後，在臺北市○○區○○街、長沙街附近之全聯福利
    社，以5 千元價格，販賣不詳重量之海洛因2 小包予簡瑞耀
    。
  甲○○基於販賣第一級毒品海洛因犯意，於98年3 月21日下
    午4 時16分42秒、4 時17分19秒許，由甲○○以行動電話門
    號0000000000號與簡瑞耀持用之0000000000門號聯絡後，在
    臺北市○○區○○街、長沙街附近之全聯福利社，以2 千元
    價格，販賣不詳重量之海洛因1 小包予簡瑞耀。
  甲○○基於販賣第一級毒品海洛因犯意，於98年3 月23日上
    午9 時13分57秒、9 時39分9 秒，由甲○○以行動電話門號
    0000000000號與簡瑞耀持用之0000000000門號聯絡後，在臺
    北市○○區○○街、長沙街附近之全聯福利社，以2 千元價
    格，販賣不詳重量之海洛因1 小包予簡瑞耀。
  甲○○基於販賣第一級毒品海洛因犯意，於98年3 月24日下
    午12時21分14秒、12時51分44秒，由甲○○以行動電話門號
    0000000000號與簡瑞耀持用之0000000000門號聯絡後，在臺
    北市○○街與延平北路口之意麵王餐廳，以2 千元價格，販
    賣不詳重量之海洛因1 小包予簡瑞耀。
  甲○○基於販賣第一級毒品海洛因犯意，於98年3 月25日下
    午1 時12分、1 時43分47秒，由甲○○以行動電話門號0000
    000000號與簡瑞耀持用之0000000000門號聯絡後，在臺北市
    ○○街與延平北路口之意麵王餐廳，以3 千元價格，販賣不
    詳重量之海洛因2 小包予簡瑞耀。
  甲○○基於販賣第一級毒品海洛因犯意，於98年3 月26日上
    午11時50分47秒、下午12時25分20秒，由甲○○以行動電話
    門號0000000000號與簡瑞耀持用之0000000000門號聯絡後，
    在臺北市士林區新光醫院急診室門口，以2 千元價格，販賣
    不詳重量之海洛因1 小包予簡瑞耀。
  甲○○基於販賣第一級毒品海洛因犯意，於98年3 月28日上
    午11時7 分21秒、11時29分5 秒，由甲○○以行動電話門號
    0000000000號與簡瑞耀持用之0000000000門號聯絡後，在臺
    北市○○區○○街、長沙街附近全聯福利社，以2 千元價格
    ，販賣不詳重量之海洛因1 小包予簡瑞耀。
  甲○○基於販賣第一級毒品海洛因犯意，於98年3 月28日下
    午4 時24分9 秒許，由甲○○以行動電話門號0000000000號
    與簡瑞耀持用之0000000000門號聯絡後，在臺北市○○街與
    延平北路口之意麵王餐廳，以2 千元價格，販賣不詳重量之
    海洛因1 小包予簡瑞耀。
  甲○○基於販賣第一級毒品海洛因犯意，於98年3 月30日上
    午9 時51分40秒、10時9 分35秒，由甲○○以行動電話門號
    0000000000號與簡瑞耀持用之0000000000門號聯絡後，在臺
    北市○○街與延平北路口之意麵王餐廳，以2 千元價格，販
    賣不詳重量之海洛因1 小包予簡瑞耀。
  甲○○基於販賣第一級毒品海洛因犯意，於98年3 月31日上
    午11時13分12秒、11時29分33秒，由甲○○以行動電話門號
    0000000000號與簡瑞耀持用之0000000000門號聯絡後，在臺
    北市○○區○○街、長沙街附近全聯福利社，以4 千元價格
    ，販賣不詳重量之海洛因2 小包予簡瑞耀。
  甲○○基於販賣第一級毒品海洛因犯意，於98年4 月01日上
    午8 時48分38秒、9 時16分29秒，由甲○○以行動電話門號
    0000000000號與簡瑞耀持用之0000000000門號聯絡後，在臺
    北市○○區○○街、長沙街附近全聯福利社，以2 千元價格
    ，販賣不詳重量之海洛因1 小包予簡瑞耀。
  甲○○基於販賣第一級毒品海洛因犯意，於98年4 月2 日上
    午8 時1 分許，由甲○○以行動電話門號0000000000號與簡
    瑞耀持用之0000000000門號聯絡後，在臺北市○○區○○街
    、長沙街附近全聯福利社，以2 千元價格，販賣不詳重量之
    海洛因1 小包予簡瑞耀。
  甲○○基於販賣第一級毒品海洛因犯意，於98年4 月3 日下
    午12時15分3 秒、12時31分13秒，由甲○○以行動電話門號
    0000000000號與簡瑞耀持用之0000000000門號聯絡後，在臺
    北市萬華區大稻埕水門內的公園，簡瑞耀以1 支行動電話為
    代價向甲○○換購不詳重量之海洛因1 小包。
  甲○○基於販賣第一級毒品海洛因犯意，於98年4 月4 日上
    午9 時48分50秒、10時4 分1 秒，由甲○○以行動電話門號
    0000000000號與簡瑞耀持用之0000000000門號聯絡後，在臺
    北市○○區○○街、長沙街附近全聯福利社，以2 千元價格
    ，販賣不詳重量之海洛因1 小包予簡瑞耀。
  甲○○基於販賣第一級毒品海洛因犯意，於98年4 月4 日下
    午7 時20分33秒、7 時30分48秒、7 時48分51秒，由甲○○
    以行動電話門號0000000000號與簡瑞耀持用之0000000000門
    號聯絡後，在臺北市○○區○○街、長沙街附近全聯福利社
    ，以2,800 元價格，販賣不詳重量之海洛因1 小包予簡瑞耀
    。
  甲○○基於販賣第一級毒品海洛因犯意，於98年4 月5 日下
    午12時59分3 秒、1 時0 分43秒、1 時10分43秒，由甲○○
    以行動電話門號0000000000號與簡瑞耀持用之0000000000門
    號聯絡後，在臺北市○○街與延平北路口之意麵王餐廳，以
    2 千元價格，販賣不詳重量之海洛因1 小包予簡瑞耀。
  甲○○基於販賣第一級毒品海洛因犯意，於98年4 月6 日上
    午9 時1 分26秒、9 時23分32秒，由甲○○以行動電話門號
    0000000000號與簡瑞耀持用之0000000000門號聯絡後，在臺
    北市○○區○○街、長沙街附近全聯福利社，以2 千元價格
    ，販賣不詳重量之海洛因1 小包予簡瑞耀。
  甲○○基於販賣第一級毒品海洛因犯意，於98年4 月6 日下
    午6 時11分50秒、6 時46分06秒、6 時46分29秒、6 時52分
    9 秒、7 時2 分19秒，由甲○○以行動電話門號0000000000
    號與簡瑞耀持用之0000000000門號聯絡後，在臺北市○○街
    與延平北路口之意麵王，以4 千元價格，販賣不詳重量之海
    洛因2 小包予簡瑞耀。
  甲○○基於販賣第一級毒品海洛因犯意，於98年4 月7 日下
    午2 時20分12秒、2 時47分56秒，由甲○○以行動電話門號
    0000000000號與簡瑞耀持用之0000000000門號聯絡後，在臺
    北市○○街與延平北路口之意麵王，以2 千元價格，販賣不
    詳重量之海洛因1 小包予簡瑞耀。
  甲○○基於販賣第一級毒品海洛因犯意，於98年4 月8 日下
    午1 時31分29秒、1 時40分24秒，由甲○○以行動電話門號
    0000000000號與簡瑞耀持用之0000000000門號聯絡後，在臺
    北市○○街與延平北路口之意麵王，以2 千元價格，販賣不
    詳重量之海洛因1 小包予簡瑞耀。
  甲○○基於販賣第一級毒品海洛因犯意，於98年4 月9 上午
    8 時51 分34 秒、9 時01分49秒，由甲○○以行動電話門號
    0000000000號與簡瑞耀持用之0000000000門號聯絡後，在臺
    北市○○區○○街、長沙街附近全聯福利社，以2 千元價格
    ，販賣不詳重量之海洛因1 小包予簡瑞耀。
  甲○○基於販賣第一級毒品海洛因犯意，於98年4 月9 日下
    午4 時19分23秒，由甲○○以行動電話門號0000000000號與
    簡瑞耀持用之0000000000門號聯絡後，在臺北市○○街與延
    平北路口之意麵王餐廳，以2 千元價格，販賣不詳重量之海
    洛因1 小包予簡瑞耀。
  甲○○基於販賣第一級毒品海洛因犯意，於98年4 月11日上
    午8 時58分47秒，由甲○○以行動電話門號0000000000號與
    簡瑞耀持用之0000000000門號聯絡後，在臺北市○○區○○
    街、長沙街附近全聯福利社，以2 千元價格，販賣不詳重量
    之海洛因1 小包予簡瑞耀。
  5.販賣海洛因予劉聰郎（綽號「大頭仔」）部分：
  (1)甲○○基於販賣第一級毒品海洛因犯意，於98年3 月6 日下
    午3 時18分50秒、5 時18分25秒、5 時52分4 秒、6 時08分
    16秒，由甲○○以行動電話門號0000000000號與劉聰郎持用
    之0000000000門號聯絡後，在臺北市○○區○○街與昆明街
    口的全聯福利社，以3 千元價格，販賣不詳重量之海洛因1
    小包予劉聰郎。
  (2)甲○○與真實姓名年籍不詳之成年人共同基於販賣第一級毒
    品海洛因之犯意聯絡，於98年3 月18日上午10時16分41秒、
    10時50分27秒，由甲○○委由該不詳姓名成年人以行動電話
    門號0000000000號與劉聰郎持用之0000000000門號聯絡後，
    在臺北市士林區新光醫院旁的全家便利店，以3 千元價格，
    販賣不詳重量之海洛因1 小包予劉聰郎，並由該不詳之人出
    面交付。
  (3)甲○○基於販賣第一級毒品海洛因犯意，於98年4 月15日下
    午2 時58分35秒、3 時26分35秒、3 時50分30秒，由甲○○
    以行動電話門號0000000000號與劉聰郎持用之0000000000門
    號聯絡後，在臺北市○○區○○街與昆明街口的全聯福利社
    ，以3 千價格，販賣不詳重量之海洛因1 小包予劉聰郎。
  (二)乙○○部分（詳如附表二所示）：
  1.販賣海洛因予丙○○（綽號「姐妹仔」）部分：
  (1)乙○○與甲○○（未據起訴）共同基於販賣第一級毒品海洛
    因之犯意聯絡，由乙○○於98年5 月5 日下午3 時19分37秒
    、3 時49分23秒，以行動電話門號0000000000號與丙○○持
    用之00-00000000 號聯絡後，在臺北市中山區○○○路與林
    森北路口某鐘錶店，以3 千元價格，販賣不詳重量之海洛因
    1 小包予丙○○，並由乙○○出面交付。
  (2)乙○○與甲○○（未據起訴）共同基於販賣第一級毒品海洛
    因之犯意聯絡，由乙○○於98年5 月18日下午4 時6 分32秒
    、4 時30分58秒、4 時51分44秒，以行動電話門號00000000
    00號與丙○○持用之0000000000門號聯絡後，在臺北市中山
    區○○○路與林森北路口某鐘錶店，以3 千元價格，販賣不
    詳重量之海洛因1 小包予丙○○，並由乙○○出面交付。
  2.販賣海洛因予李榮斌（綽號「空斌」）部分：
    乙○○與甲○○（未據起訴）共同基於販賣第一級毒品海洛
    因之犯意聯絡，由乙○○於98年5 月15日下午10時15分30秒
    、10時30分26秒、10時48分33秒、10時55分29秒，以行動電
    話門號0000000000號與李榮斌持用之0000000000門號聯絡後
    ，在臺北市中山區○○○路憲兵隊前，以3 千元價格，販賣
    不詳重量之海洛因1 小包予李榮斌，並由乙○○出面交付。
  3.販賣海洛因予余志宗部分（綽號「志中」）：
  (1)乙○○與甲○○（未據起訴）共同基於販賣第一級毒品海洛
    因之犯意聯絡，由乙○○於98年4 月26日下午2 時27分22秒
    、2 時36分47秒，以行動電話門號0000000000號與余志宗持
    用之0000000000門號聯絡後，在臺北市大同區○○○路太平
    市場，以2 千元價格，販賣不詳重量之海洛因1 小包予余志
    宗，並由乙○○出面交付。
  (2)乙○○與甲○○（未據起訴）共同基於販賣第一級毒品海洛
    因之犯意聯絡，由乙○○於98年5 月1 日上午8 時14分15秒
    、8 分32分39秒，以行動電話門號0000000000號與余志宗持
    用之0000000000門號聯絡後，在臺北市中山區○○○路與某
    路口的某銀行旁，以3 千元價格，販賣不詳重量之海洛因1
    小包予余志宗，並由乙○○出面交付。
  (3)乙○○與甲○○（未據起訴）共同基於販賣第一級毒品海洛
    因之犯意聯絡，由乙○○於98年5 月1 日下午7 時40分41秒
    、7 時42分47秒、7 時42分51秒許，以行動電話門號000000
    0000號與余志宗持用之0000000000門號聯絡後，在臺北市○○街與民族路口的某廟宇旁，以3 千元價格，販賣不詳重量
    之海洛因1 小包予余志宗，並由乙○○出面交付。
  (4)乙○○與甲○○（未據起訴）共同基於販賣第一級毒品海洛
    因之犯意聯絡，由乙○○於98年5 月2 日下午2 時28分3 秒
    、3 時46分15秒、4 時44分51秒、5 時19分34秒、5 時52分
    48秒、6 時20分19秒，以行動電話門號0000000000號與余志
    宗持用之0000000000門號聯絡後，在臺北市○○路與南京西
    路之交岔路口，以3 千元價格，販賣不詳重量之海洛因1 小
    包予余志宗，並由乙○○出面交付。
  (5)乙○○與甲○○（未據起訴）共同基於販賣第一級毒品海洛
    因之犯意聯絡，由乙○○於98年5 月7 日上午7 時40分4 秒
    、7 時46分3 秒許，以行動電話門號0000000000號與余志宗
    持用之0000000000門號聯絡後，在臺北市○○區○○街果菜
    市場附近，以3 千元價格，販賣不詳重量之海洛因1 小包予
    余志宗，並由乙○○出面交付。
  4.販賣海洛因予劉聰郎（綽號「大頭仔」）部分：
  (1)乙○○與甲○○（未據起訴）共同基於販賣第一級毒品海洛
    因之犯意聯絡，由乙○○於98年4 月27日上午9 時24分36秒
    、11時10分2 秒、11時18分28秒、11時24分57秒、11時27分
    32秒、11時31分9 秒、11時32分37秒，以行動電話門號0000
    000000號與劉聰郎持用之0000000000門號聯絡後，在臺北市
    ○○○路與延平北路交岔路口的萊爾富便利商店前，以3 千
    元價格，販賣不詳重量之海洛因1 小包予劉聰郎，並由乙○○出面交付。
  (2)乙○○基於販賣第一級毒品海洛因之意，於98年4 月29日上
    午9 時18分4 秒、上午10時3 分33秒、上午10時25分6 秒、
    上午10時54分25秒、上午10時59分33秒、上午11時2 分11秒
    、上午11時31分58秒、上午11時34分22秒、上午11時57分26
    秒、上午12時3 分25秒、上午12時9 分4 秒、上午12時28分
    1 秒、下午1 時1 分26秒、下午1 時6 分11秒，由乙○○以
    行動電話門號0000000000號與劉聰郎持用之0000000000門號
    聯絡後，在臺北市○○○路之太平市場旁，以3 千元價格，
    販賣不詳重量之海洛因1 小包予劉聰郎。
三、嗣於98年6 月17日下午，黃土樹與蔡世明甫交易完成，黃土
    樹正欲離開現場時，經埋伏員警上前逮捕而查獲黃土樹，再
    依購毒者之指述，循線查獲甲○○、乙○○。
四、案經臺北市政府警察局萬華分局報告臺灣士林地方法院檢察
    署檢察官偵查起訴。
    理  由
壹、證據能力：
一、按被告以外之人於審判中滯留國外或所在不明而無法傳喚或
    傳喚不到者，其於檢察事務官、司法警察官或司法警察調查
    中所為之陳述，經證明具有可信之特別情況，且為證明犯罪
    事實之存否所必要者，得為證據。刑事訴訟法第159 條之3
    第3 款定有明文。所謂警詢中之陳述具有「較可信之特別情
    況」，係指警詢中陳述之「外部客觀情況」值得信用保障者
    而言，亦即法院應就其陳述當時之原因、過程、內容、功能
    等外在環境加以觀察，以判斷其陳述是否出於「真意」、有
    無違法取供等，其信用性已獲得確定保障之特別情況而言（
    最高法院97年度台上字第4304號判決意旨參照）。即陳述在
    某些特別可信之情況下所為時，虛偽陳述之危險性不高，故
    縱係在審判外之陳述，仍認其有證據能力。查證人丙○○於
    原審經傳喚、拘提均未到庭，於本院審理時經再予傳喚亦未
    到庭，經本院囑託臺北市政府警察局萬華分局、中正第二分
    局至證人丙○○住居所「臺北市○○區○○路153 巷6 號4
    樓」、「臺北市○○區○○路126 巷5 號」訪查，惟證人丙○○均未居住上開二址，有前開機關函在卷可稽（見本院卷
    第216 、217 頁），證人丙○○顯已所在不明而傳喚不到。
    本院審酌證人丙○○係於98年6 月17日經警拘提到案，經告
    知權利後，於翌日（18日）凌晨零時49分由警員採一問一答
    方式製作警詢筆錄，筆錄製作完畢後經證人閱覽無訛再簽名
    蓋章，有警詢筆錄在卷可稽（見10043 號偵查卷二第16頁至
    第21頁），則以證人丙○○係為警拘提到案而製作警詢筆錄
    ，因事屬突然而無準備，其供述時較少權衡利害得失或受他
    人干預，所為供述真實性較高，且警詢時距案發時間較近，
    記憶清晰，而其警詢供述內容亦與嗣後檢察官複訊之內容相
    符（見10043 號卷二第29頁至第31頁），足見警詢筆錄係依
    憑丙○○個人知覺經驗所為，並無遭警察不當之暗示、利誘
    、脅迫，則依證人丙○○製作警詢筆錄之外部客觀情況，應
    認係其真意所為，具有較可信之特別情況，且為證明被告甲○○、乙○○犯罪所必要，符合刑事訴訟法第159 條之3 之
    情形，自有證據能力。
二、次按被告以外之人於檢察事務官、司法警察官或司法警察調
    查中所為之陳述，與審判中不符時，其先前之陳述具有較可
    信之特別情況，且為證明犯罪事實存否所必要者，得為證據
    。刑事訴訟法第159 條之2 定有明文。查證人李榮斌關於有
    無向被告乙○○購買毒品海洛因乙節，其於警詢之供述與原
    審審判中之供述並不相符。查證人李榮斌（綽號空斌）於98
    年6 月23日羈押臺灣臺北看守所，經警於98年7 月6 日借提
    訊問，則以證人李榮斌另案在押，經警借提訊問時，因事先
    並無預知警員會對其訊問，固於詢問過程應較少權衡利害得
    失或受他人干預，其虛偽供述之可能性較低，且證人李榮斌
    於警詢供述：認識被告甲○○及綽號「四龍」之被告乙○○
    ，都是打0000000000號購買海洛因，前4 次購毒時是由甲○○接聽電話，所以和他見面交易4 次毒品，最後一次打該電
    話時，是由乙○○接聽的，所以和乙○○見面一次且有達成
    交易一次（見10043 號偵查卷一第185 頁、第189 頁反面）
    ，經核與其嗣後檢察官複訊時結證之情節相符（見10043 號
    偵查卷一第226 頁），足見警詢筆錄內容確係出於證人李榮
    斌真意所為，並無遭警誘導或違法取供情事，則以證人李榮
    斌製作警詢筆錄之外部客觀情況，應具有較可信之特別情況
    ，且為證明被告乙○○有無販賣毒品海洛因予證人李榮斌所
    必要，證人李榮斌之警詢筆錄，有證據能力。
三、再被告以外之人於偵查中向檢察官所為之陳述，除顯有不可
    信之情況者外，得為證據，刑事訴訟法第159 條之1 第2 項
    亦有明文，此乃因檢察官代表國家偵查犯罪、實施公訴，依
    法其有訊問被告、證人及鑑定人之權，證人、鑑定人且須具
    結，而實務運作時，偵查中檢察官向被告以外之人所取得之
    陳述，原則上均能遵守法律規定，不致違法取供（刑事訴訟
    法第159 條之1 立法理由參照）。查證人丙○○於偵查中所
    為之證言，業經依法具結，並於檢察官訊畢交付閱覽而經其
    簽名，亦無證據顯示上開筆錄之作成有何顯不可信之情況，
    雖證人丙○○在偵查中向檢察官所為陳述，本質上屬於傳聞
    證據，惟證人丙○○經原審及本院傳拘均未到庭，有所在不
    明而傳喚不到之情，已如前述，依刑事訴訟法第159 條之2
    、第159 條之3 第3 款情形，其於偵查中所為證述，自有證
    據能力。
四、末按被告以外之人於審判外之言詞或書面陳述，除法律有規
    定者外，不得作為證據，刑事訴訟法第159 條第1 項固有明
    文。然依同法第159 條之5 規定：「被告以外之人於審判外
    之陳述，雖不符前4 條之規定，而經當事人於審判程序同意
    作為證據，法院審酌該言詞陳述或書面陳述作成時之情況，
    認為適當者，亦得為證據。當事人、代理人或辯護人於法院
    調查證據時，知有第159 條第1 項不得為證據之情形，而未
    於言詞辯論終結前聲明異議者，視為有前項之同意」，其立
    法旨趣無非係慮及傳聞證據未經當事人之反對詰問予以核實
    ，原則上先予排除，惟若當事人已放棄詰問或未聲明異議，
    基於證據資料愈豐富，愈有助於真實發見之理念，且強化言
    詞辯論主義，法院仍可承認該傳聞證據之證據能力。被告甲○○及其選任辯護人對於本案所引供述證據及非供述證據之
    證據能力均不爭執，並同意引為本案證據（見本院卷第170
    頁反面）；被告乙○○及其選任辯護人除爭執前開證人丙○○、李榮斌於警詢供述之證據能力外，對於其餘供述及非供
    述證據均無意見，並同意引為本案證據（見本院卷第148 頁
    反面），而迄本案言詞辯論終結前，檢察官、被告及其辯護
    人均無聲明異議，本院審酌該言詞陳述或書面陳述作成時之
    情況，該證據之取得並無不法，認為以之作為本案證據亦屬
    適當，且經本院合法調查，自有證據能力。
貳、實體部分：
一、被告之辯解：
  (一)訊據上訴人即被告甲○○於本院審理時坦承犯行。辯護人為
    被告辯護意旨略以：被告承認犯罪，請審酌被告現罹患膀胱
    癌重症，因疼痛時需以海洛因止痛，故染上毒癮，並非販賣
    毒品之主源；被告之販賣行為係在密集期間內以相同之方式
    持續進行，未曾間斷，此販賣犯行具有反覆、延續實行之特
    徵，在行為概念上縱有多次非法販賣之舉措，仍應評價認係
    包括一罪之集合犯，而以一罪論；被告於偵查中已自白犯罪
    ，應依毒品危害防制條例第17條第2 項規定減輕其刑；又被
    告縱有多次販賣海洛因行為，惟其數量非多，且係基於友儕
    間之互通有無，依其情節惡性尚非重大，若以毒品危害防制
    條例第4 條第1 項之法定本刑論處，實屬情輕法重，且被告
    飽受病痛折磨，亟需接受醫療照護，客觀上足以引起一般之
    同情，有堪資憫恕之處，請依刑法第59條酌量減輕其刑等語
    。
  (二)訊據上訴人即被告乙○○矢口否認犯行，辯稱：丙○○、余
    志宗、劉聰郎是我幫他們向綽號「小陳」的調毒品，他們將
    3,000 元交給我，他們分別隨同我前往，由我出面向綽號「
    小陳」的購買後，當場交給他們，我所獲得的好處是他們有
    時候會無償提供毒品給我施用；李榮斌的部分是，他要我去
    幫他調毒品海洛因，但我找不到賣主，他一直打電話催我，
    我沒有辦法才拿葡萄糖冒充毒品交給他，向他收取3,000 元
    ，我知道他們4 人都有施用毒品，他們都是打甲○○交給我
    的電話0000000000號，甲○○因為要執行觀察勒戒，他想要
    延期執行，要求我幫他寫狀紙，為了便於與我聯絡，所以將
    手機交給我，他們要找甲○○買毒品海洛因，我就跟對方說
    ，甲○○現在我聯絡不到，但我可以幫他們去拿海洛因，這
    四個人我不認識，毒品我都是向綽號「小陳」的人購買，每
    次都買3,000 元，但每次購買的數量大概0.4 或0.5 公克等
    語。辯護人為被告辯護意旨略以：余志宗、劉聰郎以往均係
    向甲○○購買毒品，被告僅係單純替甲○○將渠等所購之毒
    品交付而已，並無販賣情事，此由證人余志宗、劉聰郎於原
    審證述渠等係打電話給甲○○要買毒品，僅係有時會變成被
    告接聽電話，渠等向被告表示要向甲○○購買毒品之意思後
    ，即由各證人與被告見面，各證人將購買毒品款項交付被告
    後，明確看到被告將錢交付另一個人，再由另一個人將毒品
    交給被告，被告再將毒品交給各證人，被告並無從中獲取任
    何利益，足證被告並無販賣毒品予余志宗、劉聰郎；又證人
    丙○○係向甲○○購買毒品，被告係於甲○○沒空接聽電話
    時，代甲○○接聽電話及代為交付毒品，並無從中獲取任何
    代價或利益；證人李榮斌係經友人介紹而向甲○○購買毒品
    ，最後一次李榮斌撥打電話向甲○○購買毒品時，恰由被告
    代接電話，李榮斌請被告向甲○○拿毒品，實際上被告並無
    向甲○○拿毒品，而係以糖果佯裝毒品交付李榮斌，被告並
    無販賣毒品海洛因等語。
二、經查：
  (一)被告甲○○部分：
    被告甲○○坦承於上揭時、地，以上揭代價販賣毒品海洛因
    予丙○○（如附表一編號1 至3 部分）、蔡世明（如附表一
    編號4 至13部分）、李榮斌（如附表一編號14至23部分）、
    簡瑞耀（如附表一編號24至56部分）、劉聰郎（如附表一編
    號57至59部分）等事實（見本院卷第145 頁反面、第163 頁
    反面、第247頁），核與：
  1.證人丙○○於警詢及偵查中證述：伊有使用0000000000號行
    動電話撥打門號0000000000號購買海洛因，附表一編號1 至
    3 譯文欄所示通話內容，均是伊與甲○○之通話；確有附表
    一編號1 至3 所示之毒品交易；附表一編號1 所示98年4 月
    6 日上午之交易是甲○○與伊通話，也是甲○○一人出面與
    伊交易，伊拿錢給他，他交付毒品給伊；附表一編號2 、3
    所示98年4 月17日上午、98年4 月20日上午之二次交易都是
    甲○○與伊通話，由甲○○載黃土樹過來，伊將錢交給甲○○，甲○○拿海洛因給伊，黃土樹站在機車旁邊等情（見98
    年度偵字第8794號偵查卷第94至99頁，第139 至142 頁）。
  2.證人蔡世明於警詢、偵查中證稱：伊有使用0000000000號及
    0000000000號行動電話撥打門號0000000000號購買海洛因，
    伊一開始是先向甲○○買，後來向黃土樹買；確有如附表一
    編號4 至13所示向甲○○購買毒品之交易；附表一編號4 至
    7 、10至13譯文欄所示通話內容，均是伊與甲○○之通話；
    附表一編號7 所示98年3 月16日下午之交易是甲○○跟伊通
    話，但這次他是叫別人來，出面與伊交易的人伊沒有見過；
    附表一編號8 、9 所示98年3 月17日上午、98年3 月18日上
    午之交易是「小保」跟伊通話，也是由「小保」出面拿毒品
    給伊，甲○○在新光醫院住院時，是「小保」在照顧他，伊
    也是因為去醫院看甲○○時，看到「小保」照顧他，因而認
    識等語（見8794號偵查卷第63至66頁，第162 至167 頁）。
  3.證人李榮斌於警詢及偵查中證稱：伊有使用0000000000號行
    動電話撥打門號0000000000號購買海洛因；確有如附表一編
    號14至23所示向甲○○購買毒品之交易；附表二編號14至23
    譯文欄所示通話內容均是伊與甲○○之通話；附表一編號23
    所示98年3 月16日上午之交易是甲○○跟伊通話，但出面與
    伊交易的人是小保等語（見98年度偵字第10043 號偵查卷一
    第183 至191 頁，第224 至227 頁）。
  4.證人簡瑞耀於警詢、偵查中證稱：伊有使用0000000000號行
    動電話撥打門號0000000000號購買海洛因；確有如附表一編
    號24至56所示向甲○○購買毒品之交易，甲○○的綽號是「
    小仔」；附表一編號33所示98年3 月18日上午之交易是一個
    伊不認識的人出來送貨跟收錢等語（見10043 號偵查卷二第
    80至83頁，第91至94、179 至183 頁）；於原審證稱：有幾
    次伊於同日上午及下午都有購買毒品，那是上午拿一次，晚
    一點又拿一次，因為有時候伊是和伊朋友合資，伊朋友會拿
    走；甲○○沒有對伊說過要和伊合資購買海洛因等語（見原
    審卷一第283 頁至第289 頁）。
  5.證人劉聰郎於警詢及偵查中證稱：伊有使用0000000000號行
    動電話撥打門號0000000000號購買海洛因；確有如附表一編
    號57至59所示向甲○○購買毒品之交易，如附表一編號58所
    示98年3 月18日上午之交易是甲○○叫一個伊不認識的人與
    伊交易的；伊不是和甲○○合資購買海洛因，伊是向他購買
    等語（見10043 號偵查卷一第35至37頁，第10043 號偵查卷
    二第249 至252 頁）。
  6.並有如附表一譯文欄所示各該通話之通訊監察譯文（附件A
    －見98年度偵字第8794號偵查卷第100 至103 頁；附件C －
    見98年度偵字第8794號偵查卷第170 至179 頁；附件D －見
    98年度偵字第10043 號偵查卷一第233 至235 頁；附件E －
    見98年度偵字第10043 號偵查卷二第84至88頁；附件F －見
    98年度偵字第10043 號偵查卷二第254 至264 頁）可憑。
  7.關於門號0000000000號電話之使用情形，互核同案被告黃土
    樹、甲○○、乙○○三人之供、證述，足認該門號自98年1
    月起即由被告甲○○持用，甲○○於98年4 月下旬因隨時將
    入所執行觀察勒戒而委由共同被告乙○○持用，並要求乙○○轉告何人來電（嗣被告甲○○於98年6 月15日始入所執行
    觀察勒戒）等情，業如前述。又依被告甲○○於審理中供稱
    ：伊生病時，「小保」有去醫院照顧伊，幫伊聽電話等語（
    見原審卷一第249 頁），足認被告甲○○至醫院就醫期間，
    亦曾委由「小保」代接電話等情明確。
  8.正犯之認定：
    (1)如附表一編號2 、3 所示之交易，業據證人丙○○於偵查
      中證稱：伊係與甲○○電話聯絡、由同案被告黃土樹與甲○○共同出面交付毒品及收款等語；同案被告黃土樹亦於
      審理中供、證稱：該兩次交易是伊與甲○○一起賣的，因
      為丙○○是伊介紹給甲○○的，那兩次都是由甲○○與丙○○電話聯絡，伊與甲○○一起去交付毒品，賣得的錢伊
      與甲○○一起分等情（見原審卷一第52頁、第120 、121
      頁）；被告甲○○復曾於警詢中供承：丙○○指稱98年4
      月3 日至98年4 月22日間前後多次向伊購買海洛因，每次
      1 小包價值3 千元是實在的等語（見第10043 號偵查卷一
      第5 至8 頁）；足認如附表一編號2 、3 所示之交易確係
      同案被告黃土樹與甲○○基於犯意聯絡，而為販賣毒品之
      行為分擔，渠等就各該販賣毒品之犯行為共同正犯無疑。
    (2)如附表一編號7 所示之交易，業據證人蔡世明證稱：附表
      一編號7 所示98年3 月16日下午之交易，是甲○○跟伊通
      話，但這次他是叫別人來，出面與伊交易的人伊沒有見過
      等語；核與如附表一編號7 譯文欄所示通話之通訊監察譯
      文（即附件C 編號39-40 ），顯示被告甲○○於電話中與
      蔡世明約定交付毒品方式時告稱：「... 我叫我一個鬥陣
      過去... 他高高瘦瘦的約180 公分... 」等情相符；足認
      如附表一編號7 所示之交易確係被告甲○○與真實姓名年
      籍不詳之成年人基於犯意聯絡，而為販賣毒品之行為分擔
      ，渠等就該販賣毒品之犯行為共同正犯無疑。
    (3)如附表一編號23所示之交易，業據證人李榮斌於偵查中證
      稱：附表一編號23所示98年3 月16日上午之交易是甲○○
      跟伊通話，但出面與伊交易的人是小保等語；核與如附表
      一編號23譯文欄所示通話之通訊監察譯文（即附件D 編號
      29-32 ），顯示被告甲○○於電話中與李榮斌約定交付毒
      品方式時，告知：「... 我叫一個少年仔拿過去給你，他
      長的高高瘦瘦的戴眼鏡... 他過去了，差不多二分鐘就到
      ... 」，嗣李榮斌回電與甲○○談話稱：「... B:大仔剛
      才那個人是不是叫阿保？A:你講『小保』喔。B:對啊，他
      認得我... 」等情相符；足認如附表一編號23所示之交易
      確係被告甲○○與真實姓名年籍不詳綽號「小保」之成年
      人基於犯意聯絡，而為販賣毒品之行為分擔，渠等就該販
      賣毒品之犯行為共同正犯無疑。
    (4)如附表一編號8 、9 、33、58所示之交易（均於98年3 月
      17日、18日，均在新光醫院附近）；業據證人蔡世明證
      稱：附表一編號8 、9 所示98年3 月17日上午、98年3 月
      18日上午之交易是「小保」跟伊通話，也是由「小保」出
      面拿毒品給伊，甲○○在新光醫院住院時，是「小保」在
      照顧他，伊也是因為去醫院看甲○○時，看到「小保」照
      顧他，因而認識等語；證人簡瑞耀於偵查中證稱：附表
      一編號33所示98年3 月18日上午之交易是一個伊不認識的
      人出來送貨跟收錢等語；證人劉聰郎於偵查中證稱：附
      表一編號58所示98年3 月18日上午之交易是甲○○叫一個
      伊不認識的人與伊交易的等語；核與被告甲○○於審理中
      自承其至醫院就醫期間，曾委由他人代接電話等情；及被
      告甲○○於如附件D 編號29所示98年3 月16日上午與李榮
      斌聯絡交易毒品之通訊監察譯文中提及：「... 我跟你講
      ，『我這幾天要去住院，你們要怎樣的話，就要來士林喔
      』，我現在還沒過去，等一下3 點才會過去... 」，明白
      告知購毒者於其住院期間，仍可至士林附近交易等情；及
      附表一編號8 譯文欄所示通話之通訊監察譯文（即附件
      C 編號43），顯示某男於電話中與蔡世明約定販賣毒品時
      談話稱：「... B:小保有在那嗎？C:我啊，你人在那。B:
      我人在咖吶（萬華）這。C:你去昨天那。B:昨天那？C:對
      。B: 2個喔。C:你到急診室打給我。B:好，2 個喔... 」
      等情；如附件二編號9 譯文欄所示通話之通訊監察譯文
      （即附件C 編號47-48 ），顯示某男於電話中與蔡世明約
      定販賣毒品時談話稱：「...B: 我過去找你。A:一樣嘛，
      好。B:嗯。A:你沒說？B: 1個啦。A:幾個？B:1 個。A:好
      。」等情；如附件二編號33譯文欄所示通話之通訊監察
      譯文（即附件E 編號17-18 ），顯示某男於電話中與簡瑞
      耀約定販賣毒品時談話稱：「……A:你要去那？B:要去那
      裡找你？A:新光醫院。B:士林喔？A:對，他在開刀呀...
      。A 你到新光醫院，到急診室旁邊有間全家，好嗎？...
      」等情；如附件二編號58譯文欄所示通話之通訊監察譯
      文（即附件F 編號14-15 ），顯示某男於電話中與劉聰郎
      約定販賣毒品時談話稱：「...B: 新光醫院。A:對，你坐
      計程車嗎？... 」等情相符；足認如附表一編號8 、9 所
      示之交易，確係被告甲○○與真實姓名年籍不詳綽號「小
      保」之成年人，如附表一編號33、58所示之交易，確係被
      告甲○○與真實姓名年籍不詳之成年人，分別基於犯意聯
      絡，而為販賣毒品之行為分擔，渠等就各該販賣毒品之犯
      行為共同正犯無疑。
  9.證人蔡世明雖於原審證述：伊有和甲○○一起合資購買毒品
    云云（見原審卷一第232 頁）；證人李榮斌於原審證述：伊
    有和甲○○一起買過毒品，甲○○叫伊先拿錢給他，甲○○
    說他身上不是有貨，必須跟別人拿，甲○○問伊要不要一起
    去，伊說不用；伊跟門號0000000000號通話後，不是每次都
    有拿到毒品云云（見原審卷一第238 頁）；證人劉聰郎於原
    審證述：據伊所知，甲○○本身沒有毒品，要向他人拿毒品
    ，如果他本身就有，就會馬上拿給伊，但甲○○都要伊等半
    個鐘頭云云（見原審卷二第34頁）。惟查：證人蔡世明、李
    榮斌、劉聰郎於原審證述係與被告甲○○合資購買毒品海洛
    因乙節，不惟與渠等於警詢、偵查證述係向被告甲○○購買
    毒品海洛因之事實不符，亦與前開附表一譯文欄所示之通訊
    監察譯文內容不符，並與被告甲○○於本院坦承其確有販賣
    毒品海洛因予證人蔡世明、李榮斌、劉聰郎無訛，上開證人
    蔡世明、李榮斌、劉聰郎於原審之證詞，應屬事後迴護被告
    甲○○之詞，自不足採信。
  10.綜上事證，被告甲○○之自白與事實相符，其販賣毒品海洛
    因予丙○○、蔡世明、李榮斌、簡瑞耀、劉聰郎之事實，均
    堪認定。
  (二)被告乙○○部分：
    被告乙○○於前揭時、地，以前揭代價販賣毒品海洛因予丙○○（如附表二編號1 、2 部分）、李榮斌（如附表二編號
     3部分）、余志宗（如附表二編號4 至8 ）、劉聰郎（如附
    表二編號9、10）等情，業據：
  1.證人丙○○於警詢及偵查中證述：伊有使用0000000000及00
    -00000000 號電話撥打門號0000000000號購買海洛因；確有
    附表二編號1 、2 所示之毒品交易；附表二編號1 、2 譯文
    欄所示通話內容，均是伊與乙○○之通話，亦是由乙○○出
    面交易，乙○○說他的老大就是甲○○在附近打麻將連莊等
    語（見第8794號偵查卷第94至99頁，第139 至142 頁）。
  2.證人李榮斌於警詢及偵查中證稱：伊有使用0000000000號行
    動電話撥打門號0000000000號購買海洛因；確有附表二編號
    3 所示購買毒品之交易；附表二編號3 譯文欄所示通話內容
    ，是伊與乙○○之通話，亦是由乙○○出面交易；伊是打給
    門號0000000000號要購買海洛因，之前是由甲○○接聽電話
    ，所以是向他交易毒品，伊最後一次打入該電話時，是由乙○○接聽，所以和乙○○見面達成交易等語（見第10043 號
    偵查卷一第183 至191 頁，第224 至227 頁）。
  3.證人余志宗於偵查中證稱：伊有使用0000000000號行動電話
    撥打門號0000000000號購買海洛因；確有附表二編號4 至8
    所示購買毒品之交易；附表二編號4 至8 譯文欄所示通話內
    容，是伊與乙○○之通話，亦是由乙○○出面交易；伊一開
    始是打電話給甲○○，甲○○說以後用這支電話就可以買到
    毒品，後來接電話的都是乙○○等語（見第10043 號偵查卷
    二第63至65頁）。
  4.證人劉聰郎於偵查中證稱：伊有使用0000000000號行動電話
    撥打門號0000000000號購買海洛因；確有附表二編號9 、10
    所示購買毒品之交易；附表二編號9 、10譯文欄所示通話內
    容，是伊與乙○○之通話，亦是由乙○○出面交易等語（見
    第10043 號偵查卷二第249 至252 頁）。
  5.並有如附表二譯文欄所示各該通話之通訊監察譯文（附件A
    －見98年度偵字第8794號偵查卷第100 至103 頁；附件D －
    見98年度偵字第10043 號偵查卷一第233 至235 頁；附件F
    －見98年度偵字第10043 號偵查卷二第254 至264 頁；附件
    G －見98年度偵字第10043 號偵查卷二第56至57頁）可憑。
  6.關於門號0000000000號電話之使用情形，互核同案被告黃土
    樹、甲○○、乙○○三人之供、證述，足認該門號自98年1
    月起即由被告甲○○持用，甲○○於98年4 月下旬因隨時將
    入所執行觀察勒戒而委由被告乙○○持用，並要求乙○○轉
    告何人來電（嗣被告甲○○於98年6 月15日始入所執行觀察
    勒戒）等情，業如前述。
  7.正犯之認定：
    (1)被告乙○○自承98年4 月下旬甲○○拿門號0000000000號
      予伊時，要求轉告何人來電；又依上開購毒證人證述，甲○○曾告知使用該門號即可購得毒品，而後接電話者即為
      被告乙○○等情；復依如附件A 編號45所示98年4 月30
      日下午之通訊監察譯文中被告乙○○與丙○○談話稱：「
      ...A: 你誰？B:我姐妹仔，我姐仔。A:你是姐仔，有啦，
      『欽兄有交代啦。』... 」等情；及如附件Ａ編號51所示
      98年5 月5 日下午之通訊監察譯文中談話稱：「B:怎樣了
      ？A:你多久到？B:我們之前那邊嗎？A:不是，我們現在跟
      『大仔』都約在林森北路。B:我妹仔之前拿給你多少？..
      . A:沒關係，你要幫她還嗎？B:對啊...A: 不曉得欠多少
      ，要問我大仔。B:『你大仔是誰？』。A:『世欽』。B:喔
      ，我說你們聲音怎麼不一樣？A:『對啊，他都叫我處理了
      』。B:那天我就是聽到聲音不一樣。A:『對啊，我想說我
      跟大仔約好了，你又說不用了..。A:現在呢？B:『大仔要
      過來嗎？』。A:『大仔都沒出來了，看你們在那裡，叫我
      拿過去給你們』... 」等情；如附件G 編號2 、3 所示
      98年4 月26日下午之通訊監察譯文中與余志宗談話稱：「
      B:世欽呢？A:『欽兄他最近比較忙，所以這手機現在我在
      用』。B:喔，那你叫他打電話給我。A:你那裡？B:你說我
      志中。A:你有什麼事？B:要找他聊天。A:『你要幹什麼找
      我也一樣，他有交代我』。B:喔，看你在那裡... 」、「
      A:志中兄仔，『我是世欽的少年』，你是多久要還？B:我
      1 個人要過去。A:多少，是3 千嗎？B: 2千可以嗎？A:好
      ，你要到了嗎... 」等情；及如附件G 編號4 所示98年5
      月1 日之通訊監察譯文中談話稱：「B:『小欽仔？』A:小
      欽不在。B:你是小欽的朋友？A:嗯。B:我要拿3000元還給
      他，看能不能像以前那個？A:那個沒有了，『我大仔有去
      拿別款的』。B:你說什麼？A:現在的不一樣了。B:有比較
      好嗎？A:有啊。B:那我拿... ，到那裡相等。A:『等一下
      ，我問他在那裡』。B:你再打給我。A:好。」等情；及如
      附件G 編號9 、10、12、13所示98年5 月2 日下午之通訊
      監察譯文中談話稱：「B:我志中。A:嗯。B:我過去找你。
      A:要等一下。B:要多久？A:我再打給你，『小欽不曉得怎
      麼了，都沒接我電話』。B:你盡量快點。A:好。」、「B:
      我志中啦，我要去那裡找你。A:『大仔說要再一小時，你
      要等一下』，『我會跟大仔說，叫他多弄一些給你』。B:
      好。」、「B:5 點多了，好了嗎？A:『大仔說在路上了』
      。B:盡量快點。A:好。」、「A:『兄弟，我快拿到了』。
      B:嗯，我要去那裡等你。A:『我會跟大仔講，會讓你們舒
      適』...A: 『我拿到馬上打給你，我會跟大仔反應，叫他
      多弄一些給你』。B:好。」等情；如附件F 編號38、39
      所示98年4 月25日、26日下午之通訊監察譯文中與劉聰郎
      談話稱：「B:『世欽呢？』。A:你要找誰？B:『小仔呢？
      ，怎麼這2 天沒開機？』A:『我兄仔這2 天有事情』...
      」、「B:『小仔在嗎？』。A:他在忙，他在打麻將... 『
      你有什麼事，跟我講也一樣』。B:你跟他說我新莊大頭仔
      。我現在人在南部，南投這裡，明天要上去...A:...『有
      啦，他都交代我了』... 」等情；及如附件F 編號40、42
      所示98年4 月27日上午之通訊監察譯文中談話稱：「B:『
      小仔在嗎？』。A:你是南投那個嗎？B:嗯。A:你上來了喔
      .. .。B:... 我們商量一下，『你叫世欽打給我』。A:叫
      他打？B:嗯。A:他在睡... 」、「A:鬥陣仔，『你要還我
      兄仔多少？』。B:6 仟吧。A:好... 」等情；及如附件F
      編號48所示98年4 月28日下午之通訊監察譯文中談話稱：
      「B:『小仔在嗎？』。A:『有什麼事？，跟我說一樣，他
      有交代我』...A: 『我有跟大仔講了，我大仔講... 我大
      仔不了解你是要做生意的，他有交代說你如果要上來，說
      你這趟上來，盡量放心，一定給你那個』...A: 我今晚就
      會準備，一定讓你滿意... 」等情；附件D 編號36-39
      所示98年5 月15日晚上10時15分，證人李榮斌撥打000000
      0000電話「A : 喂。B:我空斌，你記得嗎。A:怎樣？B:我
      要81。A:現在這麼晚了。B:我過去拿。A:我要問一下。B:
      拜託。A:喂。B:兄仔。A:你在那。B:我在艋舺。A:新生北
      路跟民族東路你知道嗎？B:兄仔，我到那我用這支電話再
      打給你。A:好。A:喂。B:兄仔，我在民族西路大同街，快
      到了。A:你到林森北路憲兵隊那等我。B:好。A:喂。B:兄
      仔，我到了。A:你穿什麼衣服。B:我穿米色外套短褲。A:
      喂。B:兄仔，這樣不夠喔A:你回去磅B:好。依各該通訊
      監察譯文之前後內容顯示，購毒者丙○○、余志宗、劉聰
      郎、李榮斌原均係致電被告甲○○，而被告乙○○則與購
      毒者丙○○等人，分別以「大仔」、「小欽」、「小仔」
      、「世欽」、「兄仔」等稱謂稱呼甲○○，且被告乙○○
      多次表明被告甲○○將拿毒品給其交付購毒者等事實；足
      認被告甲○○僅係因隨時將入所執行觀察勒戒（嗣甲○○
      於98年6 月15日始入所執行觀察勒戒），於98年4 月下旬
      起將門號0000000000號委由乙○○代接而聯絡交易內容及
      交付毒品，仍透過該門號與被告乙○○共同販賣毒品甚明
      。
    (2)惟就附表二編號10所示98年4 月29日之交易，依附表二編
      號10譯文欄所示通話之通訊監察譯文（即附件F 編號49-6
      2 ），顯示被告乙○○於電話中與劉聰郎約定販賣毒品內
      容時談話稱：「...B: 現在怎麼樣了？A:他可能在那個，
      電話沒接，你再等一下，我再打... 看怎樣馬上給你消息
      。B:『你叫小仔打給我啦』。A:好」、「A:兄仔，不好意
      思，他說要1 、2 點了，你別的地方有的拿嗎？B:你那邊
      有可以先讓我止一下嗎？A:『我問看看別的地方有沒有，
      我先幫你那個』。B:你先弄一些給我止癮一下。A:好啦，
      我問看看，馬上打給你。B:好」、「...B: 你拿好了嗎？
      A:嗯，『我去跟小仔的老闆拿的，都沒動的』。B:我過去
      ，穩的。B:一樣到7-11？A:嗯，一樣41嗎？... 」等語，
      明白顯示該次交易劉聰郎雖原亦欲由被告乙○○聯繫甲○○（即譯文中所稱「小仔」），惟甲○○因事遲延，乙○○遂另循其他管道取得毒品後提供予劉聰郎，堪信該次交
      易為被告乙○○與甲○○共同販賣毒品行為模式之例外。
    (3)綜上所述，除附表二編號10所示之毒品海洛因買賣係被告
      乙○○單獨所為外，其餘編號1 至9 則係被告乙○○與甲○○共同為之，應堪認定。
  8.被告乙○○雖辯稱其係幫丙○○、余志宗、劉聰郎向綽號「
    小陳」調貨，沒有從中賺取差價，而李榮斌部分則係拿取葡
    萄糖矇充海洛因交付云云。而證人余志宗於原審證述：我與
    乙○○5 次見面時，乙○○都叫我等一下，他去跟別人拿，
    我只遠遠的看到是個男的，但那個人我不認識等語（見原審
    卷二第48、49頁）；證人劉聰郎於原審證稱：98年4 月27、
    29日這兩次，我原本都是要打電話給甲○○，但是乙○○接
    的，見面時我拿錢給乙○○，我看到乙○○往那邊走，乙○○就交給另外1 個人，那個人在我看得到的地方，約2 、3
    間房屋的距離，乙○○沒有獲得利益，是我拜託乙○○拿的
    等語（見原審卷二第41頁）；證人李榮斌於原審證述：我是
    透過蔡世明才知道被告甲○○那裡可以拿到海洛因，我之前
    打電話都是甲○○替我去拿海洛因，但最後一次電話是乙○○接的，我也不知道是為什麼，我說拜託，我人很不舒服，
    乙○○說要向他朋友問一下，他願意幫我跑一下，然後我拿
    3,000 元給乙○○，乙○○就拿糖給我，當場在路邊沒有辦
    法試，我回家試不行，再打電話他就沒有接，這件事我沒有
    向甲○○詢問云云（見原審卷一第242 頁）。惟查：證人余
    志宗、劉聰郎、李榮斌於警詢、偵查時已證述渠等係向被告
    乙○○購買毒品海洛因等情，已如前述，且參酌前揭通訊監
    察譯文，證人余志宗、劉聰郎、李榮斌原與被告乙○○均不
    認識，係被告乙○○表示甲○○有事、在打麻將，「跟我講
    也一樣」、「他都交代給我了」、「我是世欽的少年」等語
    後，證人余志宗、劉聰郎、李榮斌始進一步與被告乙○○談
    論購買毒品海洛因之事，並約定購買之數量及交付地點，證
    人劉聰郎甚且表示其「寒寒的」，怕乙○○是「戴帽子」（
    警察），乙○○表示不會啦等情，顯見被告乙○○與證人余
    志宗、劉聰郎、李榮斌原均不認識，而販賣、持有毒品海洛
    因均屬犯罪行為，衡情被告乙○○豈會干冒被查獲風險，而
    無償為不認識之證人余志宗、劉聰郎、李榮斌向綽號「小陳
    」之人調貨？而證人余志宗、劉聰郎、李榮斌又豈會交付金
    錢委請不相識之被告乙○○為渠等購買毒品？被告乙○○所
    辯「調貨」云云，顯與經驗法則有違，殊難採信。再被告乙○○辯稱其因調不到毒品海洛因給李榮斌，所以將葡萄糖混
    充毒品海洛因交付李榮斌云云。然依前揭通訊監察譯文內容
    ，證人李榮斌於交易完成後，有再撥打電話予被告乙○○質
    疑交付之數量不夠，並未質疑所交付者非毒品海洛因，且證
    人李榮斌於警詢證述「與乙○○見面一次且有達成交易一次
    」（見第10043 號偵查卷一第185 頁），於檢察官偵查時證
    稱：「這次交易的地點在中山區○○○路憲兵隊前面，有買
    到3,000 元的海洛因，重量不足0.45公克，與我交易的人是
    乙○○，所以我在11點才會打電話反應，他叫我回去秤」等
    語（見第10043 號偵查卷一第226 頁），已明確證述其買到
    3,00 0元的海洛因，僅懷疑重量不足而已，因之證人余志宗
    、劉聰郎、李榮斌於原審翻異前詞所為證言，核屬迴護被告
    乙○○之詞，均不足採。
  9.綜上事證，被告乙○○販賣毒品海洛因予丙○○、李榮斌、
    余志宗、劉聰郎之事實亦堪認定。被告乙○○於本院審理時
    雖再聲請傳喚證人丙○○、李榮斌、余志宗、劉聰郎到庭為
    證，惟證人丙○○經原審及本院多次傳拘均不到庭，已如前
    述，此部分證據自屬無法調查；又證人余志宗、劉聰郎、李
    榮斌於原審審理時已到庭經檢察官、被告及其選任辯護人詰
    問，其陳述明確別無訊問之必要，此部分證據調查聲請應予
    駁回。
  (三)按販賣毒品之所謂販賣行為，係行為人基於營利之目的，而
    販入或賣出毒品而言。販賣毒品者，其主觀上須有營利之意
    圖，且客觀上有販賣之行為，即足構成，至於實際上是否已
    經獲利，則非所問。即於有償讓與他人之初，係基於營利之
    意思，並著手實施，而因故無法高於購入之原價出售，最後
    不得不以原價或低於原價讓與他人時，仍屬販賣行為。再販
    賣毒品係違法行為，非可公然為之，亦無公定之價格，不論
    任何包裝，均可任意分裝增減份量，而每次買賣之價量，亦
    可能隨時依雙方間之關係深淺、資力、需求量及對行情之認
    知、來源是否充裕、查緝是否嚴緊，購買者被查獲時供述購
    買對像之可能性風險之評估等，因而異其標準，並機動調整
    ，非可一概而論，販賣之利得除經坦承犯行或價量俱臻明確
    外，委難察得實情，販賣之人從價差或量差中牟利方式雖異
    ，其意圖營利之非法販賣行為則一，是除非別有事證，足認
    係按同一價量委買、轉售或無償贈與，確未牟利外，尚難執
    此遽認非法販賣之證據有所未足，致使知過坦承者難辭重典
    ，飾辭否認者反得僥倖，而失情理之平。查被告甲○○有如
    附表一所示販賣毒品海洛因予丙○○3 次、蔡世明10次、李
    榮斌10次、簡瑞耀33次、劉聰郎3 次之事實，被告乙○○有
    如附表二所示販賣毒品海洛因予丙○○2 次、李榮斌1 次、
    余志宗5 次、劉聰郎2 次之事實，而被告甲○○、乙○○與
    上開購毒者丙○○等人僅因毒品而偶然結合，彼此間並無特
    別情誼，再證人丙○○、蔡世明、李榮斌、簡瑞耀、劉聰郎
    、余志宗等人復證述以附表一、二所示之金額向被告甲○○
    、乙○○購買毒品海洛因，被告甲○○、乙○○具營利販賣
    之意思，至屬確定。
三、被告甲○○、徐行為後，毒品危害防制條例第4 條於98年5
    月20日修正公布，針對當次公布之修正條文，並未另訂施行
    日期，而毒品危害防制條例第36條所規定：「本條例自公布
    後六個月施行」，所稱「本條例」係指92年7 月9 日修正公
    布之該條例，並非指98年5 月20日公布之部分修正條文，法
    律既經制定或修正並經總統公布，應依一般原則，自公布日
    起第3 日即98年5 月22日發生效力。修正前毒品危害防制條
    例第4 條第1 項原規定：「製造、運輸、販賣第一級毒品者
    ，處死刑或無期徒刑；處無期徒刑者，得併科新臺幣一千萬
    元以下罰金。」，修正後同條項則規定：「製造、運輸、販
    賣第一級毒品者，處死刑或無期徒刑；處無期徒刑者，得併
    科新臺幣二千萬元以下罰金。」。又98年5 月20日修正時增
    訂第17條第2 項：「犯第4 條至第8 條之罪於偵查及審判中
    均自白者，減輕其刑。」，被告甲○○於偵查及審判中自白
    部分犯行（詳後述），有該修正條文之適用。經綜合比較結
    果，修正後毒品危害防制條例顯然較有利於被告甲○○，依
    刑法第2 條第1 項但書規定，應適用98年5 月20日修正公布
    之毒品危害防制條例。至於被告乙○○，修正後之毒品危害
    防制條例既未較有利，依刑法第2 條第1 項前段規定，應適
    用98年5 月20日修正公布前之毒品危害防制條例。
四、海洛因係毒品危害防制條例第2 條第2 項第1 款所列管之第
    一級毒品，核被告甲○○就事實二、(一)所為，均係犯毒品危
    害防制條例第4 條第1 項之販賣第一級毒品罪。被告乙○○
    就事實二、(二)所為，均係犯修正前毒品危害防制條例第4條
    第1 項之販賣第一級毒品罪；被告甲○○、乙○○為販賣而
    持有毒品之低度行為，應各為其販賣毒品之高度行為所吸收
    ，均不另論罪。被告甲○○就事實二、(一)所為販賣第一級毒
    品之犯行（詳如附表一所示），其中如附表一編號2 、3 所
    示之犯行，與黃土樹有犯意聯絡及行為分擔；如附表一編號
    7 、33、58所示之犯行，與真實姓名年籍不詳之成年人有犯
    意聯絡及行為分擔；如附表一編號8 、9 、23所示之犯行，
    與真實姓名年籍不詳綽號「小保」之成年人有犯意聯絡及行
    為分擔，各為共同正犯。被告乙○○就事實二、(二)所為販賣
    第一級毒品之犯行（詳如附表二所示），其中如附表二編號
    1 至9 所示之犯行，與甲○○有犯意聯絡及行為分擔，均為
    共同正犯。被告甲○○、乙○○各有如事實欄所載前案科刑
    執行情形，有本院被告甲○○、乙○○前案紀錄表各一份在
    卷可稽，渠等於有期徒刑執行完畢後5 年內，故意再犯本件
    有期徒刑以上之罪，均為累犯，應依刑法第47條第1 項規定
    加重其刑（法定本刑死刑、無期徒刑部分依法不得加重）。
    又犯第4 條至第8 條之罪於偵查及審判中均自白者，減輕其
    刑，修正後毒品危害防制條例第17條第2 項定有明文，依該
    條修正立法理由觀之，苟行為人於偵查及審判中均對自己之
    犯罪事實全部或主要部分為肯定供述之意，即符合自白減輕
    其刑要件，且所謂偵查中之自白既未明定限縮專指檢察官偵
    查中為限，是上開偵查中自白之範圍，適用上應兼指司法警
    察官或司法警察實施之輔助偵查程式在內。至於被告於偵查
    及審判中均自白後，嗣後又為否認犯罪之辯解，此仍屬被告
    在刑事訴訟上防禦權之合法行使，不能憑此否定其前此所為
    之自白，而排除上開條例第17條第2 項規定之適用（最高法
    院99年度台上字第2423號、99年度台上字第815 號、98年度
    台上字第7231號判決意旨參照）。被告甲○○關於販賣毒品
    海洛因予丙○○、蔡世明、李榮斌部分，被告甲○○於警詢
    坦承丙○○多次向其購買毒品海洛因，每次1 小包3,000 元
    （見第10043 偵查卷一第7 頁反面）、坦承販賣李榮斌海洛
    因（見第10043 偵查卷一第8 頁反面），於檢察官偵查時坦
    承販賣毒品海洛因予綽號姊妹（丙○○）、畚斗（蔡世明）
    、空斌（李榮斌），並認罪（見第10043 號偵查卷二第229
    、233 、237 頁），被告甲○○雖於原審否認犯行，惟於本
    院審理時已坦承全部犯行，則被告甲○○就販賣毒品海洛因
    予丙○○、蔡世明、李榮斌部分，有毒品危害防制條例第17
    條第2 項減輕其刑規定之適用，並予先加後減（法定本刑死
    刑、無期徒刑部分不得加重）。被告甲○○就事實二、(一)（
    即如附表一編號1 至59所示）之59次販賣第一級毒品犯行，
    被告乙○○就事實二、(二)（即如附表二編號1 至10所示）之
    10次販賣第一級毒品犯行，犯意各別，行為互殊，應予分論
    併罰。辯護人為被告甲○○辯護：被告甲○○多次販賣毒品
    犯行，具有反覆、延續實行之特徵，應評價認係包括一罪之
    集合犯，僅論以一罪云云。惟按所謂「集合犯」，係指立法
    者所制定之犯罪構成要件中，本即預定有數個同種類行為而
    反覆實行之犯罪而言。故是否集合犯之判斷，客觀上應斟酌
    法律規範之本來意涵、實現該犯罪目的之必要手段、社會生
    活經驗中該犯罪必然反覆實行之常態及社會通念等；主觀上
    則視其反覆實行之行為是否出於行為人之單一犯意，並秉持
    刑罰公平原則，綜合判斷之。稽以行為人販賣毒品之原因，
    不一而足，其多次販賣毒品之行為，未必皆出於行為人之一
    個犯意決定；且觀諸毒品危害防制條例第4 條第1 至4 項所
    規定販賣毒品罪之構成要件文義，實無從憑以認定立法者本
    即預定該犯罪之本質，必有數個同種類行為而反覆實行之集
    合犯行，故販賣毒品罪，難認係集合犯。又刑法於94年2 月
    2 日修正公布，刪除第56條所定之連續犯之規定，自95年7
    月1 日施行。依該第56條修正理由之說明謂：「對繼續犯同
    一罪名之罪者，均適用連續犯之規定論處，不無鼓勵犯罪之
    嫌，亦使國家刑罰權之行使發生不合理之現象。」「基於連
    續犯原為數罪之本質及刑罰公平原則之考量，爰刪除有關連
    續犯之規定」等語，即係將本應各自獨立評價之數罪，回歸
    本來就應賦予複數法律效果之原貌。就刑法修正施行後多次
    販賣毒品之犯行，採一罪一罰，始符合立法本旨。因此，刑
    法修正施行後多次販賣毒品之犯行，除符合接續犯之要件外
    ，則應一罪一罰，合併定其應執行之刑（最高法院99年度台
    上字第1854號判決意旨參照）。被告甲○○多次販賣毒品海
    洛因行為，其各次販賣行為之犯意各別，在時間差距上可以
    分開，在刑法評價上，各具獨立性，則其多次之販賣毒品犯
    行，自應一罪一罰，被告甲○○辯護人上開辯護意旨，尚無
    可採。
五、原審認被告甲○○、乙○○販賣第一級毒品海洛因犯行明確
    ，而予被告二人論罪科刑，固非無見。惟查：(一)原判決附表
    三（即本院判決附表二）編號4 「販賣方式」欄記載被告乙○○販賣毒品所得為2,000 元，然於「主文」欄宣告販賣毒
    品所得3,000 元與甲○○連帶沒收，致主文與理由不相符合
    。(二)證人劉聰郎於警詢僅供承其向綽號「小ㄟ」（甲○○）
    購買毒品海洛因，並未供承其向被告乙○○購買毒品海洛因
    （見第10043 號偵查卷一第37頁），係迄檢察官偵查時始證
    述有於98年4 月27日、98年4 月29日分別向被告乙○○購買
    3,000 元毒品海洛因（見第10 043號偵查卷二第251 頁），
    原判決認證人劉聰郎於警詢時亦有上開證述，與卷證資料不
    符。再證人余志宗經警於98年6 月17日拘提到案，於第一次
    警詢時否認有向甲○○、乙○○購買毒品（見第10043 號偵
    查卷二第51頁反面），翌日第二次警詢時則行使緘默權（見
    第10043 號偵查卷二第54頁），並未供述有向甲○○、乙○○購買毒品海洛因，迨於檢察官偵查時始結證：我如果需要
    毒品就打000000 0000 這電話，我不知道乙○○的名字，我
    一開始是打電話給甲○○，我跟甲○○是朋友，我跟他有債
    務糾紛，甲○○跟我說以後用這支電話就可以買到毒品，後
    來接電話的都是乙○○，並證述與被告乙○○分別於98年4
    月26日交易2,000 元、5 月1 日上午交易3,000 元、5 月1
    日下午交易3,000 元、5 月2 日交易3, 000元、5 月7 日交
    易3,000 元（見第10043 號偵查卷二第63至第65頁）。原判
    決認證人余志宗於警詢時亦有上開證述，與卷證資料不符。
    (三)被告甲○○於偵查坦承販賣毒品海洛因予丙○○、蔡世明
    、李榮斌，已如前述，其於原審雖否認犯行，惟於本院審理
    時已坦承全部犯行，則被告甲○○就販賣毒品海洛因予丙○○、蔡世明、李榮斌部分，有毒品危害防制條例第17條第2
    項減輕其刑規定之適用，原判決未及適用，亦有未合。(四)本
    案檢察官起訴書除對被告甲○○、乙○○請求從重量刑外，
    並以被告甲○○、乙○○多次販毒牟利而不思正途營生，顯
    有犯罪之習慣，請求併諭知強制工作。惟原判決就檢察官此
    部分聲請未予論斷，亦有疏誤。被告甲○○上訴請求輕判，
    核有理由。被告乙○○上訴否認犯罪，雖無理由，惟原判決
    既有上開可議，自應由本院將原判決關於甲○○、乙○○部
    分撤銷，並自為判決。
六、按刑法第59條規定犯罪之情狀可憫恕者，得酌量減輕其刑，
    其所謂「犯罪之情狀」，與同法第57條規定科刑時應審酌之
    一切情狀，並非有截然不同之領域，於裁判上酌減其刑時，
    應就犯罪一切情狀（包括第57條所列舉之10款事項），予以
    全盤考量，審酌其犯罪有無可憫恕之事由（即有無特殊之原
    因與環境，在客觀上足以引起一般同情，以及宣告法定低度
    刑，是否猶嫌過重等等），以為判斷。而就販賣毒品案件中
    ，同為販賣毒品之人，其原因動機不一，犯罪情節未必盡同
    ，或有大盤毒梟者，亦有中、小盤之分，甚或僅止於吸毒者
    友儕間為求互通有無之有償轉讓者亦有之，其販賣行為所造
    成危害社會之程度自屬有異，於此情形，倘依其情狀處以適
    當徒刑，即足以懲儆，並可達防衛社會之目的者，自非不可
    依客觀之犯行與主觀之惡性二者加以考量其情狀，是否有可
    憫恕之處，適用刑法第59條之規定酌量減輕其刑，期使個案
    裁判之量刑，能斟酌至當，符合比例原則（最高法院95年度
    臺上字第6157號判決意旨參照）。經查，被告甲○○就事實
    二、(一)所犯販賣毒品海洛因予簡瑞耀（即附表一編號24至56
    ）、劉聰郎（即附表一編號57至59）部分；被告乙○○販賣
    毒品海洛因予丙○○（即附表二編號1 、2 ）、李榮斌（即
    附表二編號3 ）、余志宗（即附表二編號4 至8 ）、劉聰郎
    （即附表二編號9 、10）部分，渠等販賣第一級毒品海洛因
    固戕害他人身心健康而應受刑罰，惟審酌渠等各次販賣毒品
    海洛因之數量僅係微量零星供購毒者施用，尚非鉅額交易，
    不法所得不高，危害程度亦非廣泛，此與實務運輸、製造毒
    品動輒以公斤計者，尚有不同，亦與大量販賣毒品之大盤、
    中盤毒販相較，亦顯然有別，縱科以法定最輕本刑無期徒刑
    猶嫌過重，而有情輕法重之情，其犯罪情狀不無可憫恕之處
    ，爰就上述被告甲○○、乙○○所犯之販賣毒品之犯行，依
    刑法第59條之規定酌量減輕其刑，並予先加後減之（法定本
    刑死刑、無期徒刑部分不得加重）。至被告甲○○販賣毒品
    海洛因予丙○○、蔡世明、李榮斌部分，既已依毒品危害防
    制條例第17條第2 項規定減輕其刑，已無情輕法重之情，自
    無刑法第59條規定之適用。
七、爰審酌被告甲○○、乙○○，不思以己力謀取財富，竟以販
    賣毒品營利，違反國家立法防制毒品，維護國民身心健康之
    政策，並戕害施用毒品者之健康，原均應予以重罰，惟斟酌
    被告甲○○、乙○○所販賣毒品之數量尚屬輕微，販賣所得
    亦非甚多，兼衡被告甲○○、乙○○之智識程度、犯罪手段
    、犯後態度，被告甲○○罹患膀胱惡性腫瘤（見本院卷第25
    1 頁新光吳火獅紀念醫院乙種診斷證明書）等一切情狀，分
    別量處如附表一、二主文欄所示之刑，並定其應執行之刑。
八、沒收：
    按犯毒品危害防制條例第4 條至第9 條、第12條、第13條或
    第14條第1 項、第2 項之罪者，其供犯罪所用或因犯罪所得
    之財物，均沒收之，如全部或一部不能沒收時，追徵其價額
    或以其財產抵償之，同條例第19條第1 項定有明文。又按毒
    品危害防制條例第19條第1 項所稱「因犯罪所得之財物」，
    係以實際所得者為限，苟無所得或尚未取得者，即無從為沒
    收、追徵或以財產抵償（最高法院96年度台上字第2331號裁
    判意旨參照）。
  (一)被告甲○○就事實二、(一)所述各次販賣第一級毒品犯行，而
    已實際取得之買賣價金（含未扣案之附表一所示交易所得17
    4,800 元及編號46所示交易之代價即行動電話1 支），均應
    依毒品危害防制條例第19條第1 項規定宣告沒收或連帶沒收
    之（其中如附表一編號2 、3 所示之犯行《實際所得共6 千
    元》，係被告甲○○與被告黃土樹共犯，應在各該部分犯罪
    主文項下宣告連帶沒收之，如全部或一部不能沒收時，以其
    等財產連帶抵償之；附表一編號7 、33、58所示之犯行《實
    際所得共8 千元》，係被告甲○○與真實姓名年籍不詳之成
    年人共犯，應在各該部分犯罪主文項下宣告連帶沒收之，如
    全部或一部不能沒收時，以其等財產連帶抵償之；附表一編
    號8 、9 、23所示之犯行，係被告甲○○與真實姓名年籍不
    詳綽號「小保」之成年人共犯《實際所得共12,500元》，應
    在各該部分犯罪主文項下宣告連帶沒收之，如全部或一部不
    能沒收時，以其等財產連帶抵償之；附表一編號1 、4 至6
    、10至22、24至32、34至57、59所示之犯行《實際所得含行
    動電話1 支、148,300 元》，係被告甲○○單獨犯罪，現金
    部分應在各該部分犯罪主文項下宣告沒收之，如全部或一部
    不能沒收時，以其財產抵償之，行動電話部分應在各該部分
    犯罪主文項下宣告沒收之，如全部或一部不能沒收時，追徵
    其價額，或以其財產抵償之）。
  (二)被告乙○○就事實二、(二)所述各次販賣第一級毒品犯行，而
    已實際取得之買賣價金（含未扣案之附表二編號1 至10所示
    交易所得合計29,000元），均應依毒品危害防制條例第19條
    第1 項規定，在各該部分犯罪主文項下宣告沒收或連帶沒收
    之（其中如附表二編號1 至9 所示之犯行《實際所得共2 萬
    6 千元》，係被告乙○○與被告甲○○共犯，應在各該部分
    犯罪主文項下宣告連帶沒收之，如全部或一部不能沒收時，
    以其等財產連帶抵償之；附表二編號10所示之犯行《實際所
    得3 千元》，係被告乙○○單獨犯罪，應在該部分犯罪主文
    項下宣告沒收之，如全部或一部不能沒收時，以其財產抵償
    之）。至於被告甲○○、乙○○供販賣毒品海洛因所使用之
    0000000000號行動電話門號，係甲○○向他人所購買後，先
    供同案被告黃土樹使用，98年3 月間黃土樹將該門號SIM 卡
    交還甲○○使用，98年4 月間甲○○再交給被告乙○○使用
    等情，已據被告甲○○供承在卷（見本院卷第249 頁反面）
    ，該SIM 卡既非被告甲○○、乙○○或同案被告黃土樹所有
    （申請名義人洪中上），自不得沒收，又搭配該SIM 卡使用
    之行動電話，被告甲○○及乙○○均供承已丟棄（見本院卷
    第249 頁反面），則該行動電話既已滅失，自無庸諭知沒收
    。
九、末以公訴人以被告甲○○、乙○○多次販毒牟利而不思正途
    營生，顯有犯罪之習慣，請求諭知於刑之執行前令入勞動場
    所強制工作等語。惟刑法第90條第1 項所規定之「強制工作
    」，係以強制之方式，使人從事勞動工作。是其雖名之為保
    安處分，然就剝奪人身自由之意義而言，實與刑罰無異，是
    就行為人「犯罪習慣」之認定，自當審慎非可徒憑主觀臆測
    為斷；且刑法上之習慣犯，必須有具體之事實，足資證明行
    為人有犯罪之惡習及慣行，始有習慣犯規定之適用，並非一
    有累犯或為數次犯罪之情形，即可認為有犯罪之習慣，而所
    謂犯罪習慣乃指對於犯罪已成為日常之惰性行為而言；又保
    安處分係針對受處分人將來之危險性所為之處置，以達教化
    、治療之目的，為刑罰之補充制度，保安處分中之強制工作
    ，旨在對嚴重職業性犯罪及欠缺正確工作觀念或無正常工作
    因而犯罪者，強制其從事勞動，學習一技之長及正確之謀生
    觀念，使其日後重返社會，能適應社會生活而設，若行為人
    已有一技之長，亦非懶惰成性，施以刑罰已足達成矯治之效
    果，即無再予執行保安處分之必要。查被告甲○○、乙○○
    雖有多次犯罪紀錄，有本院被告前案紀錄表一份附卷可憑，
    且其於執行完畢後，即陸續再犯本案所涉販賣毒品犯行，惟
    尚難以被告二人本案之販賣毒品，即遽認被告二人在客觀上
    有犯罪之習慣，且被告二人未曾因販賣毒品案件入監服刑，
    亦難認刑罰制度難達成矯治之效果，故本院認對被告二人量
    處如主文所示之刑罰，已足達成對被告二人行為之處罰及犯
    罪之預防及矯治之效果，並無另宣告強制工作之必要，爰不
    另為強制工作之諭知，附此敘明。
據上論斷，應依刑事訴訟法第369條第1項前段、第364條、第299
條第1 項前段，（修正前、後）毒品危害防制條例第4 條第1 項
、第17條第2 項、第19條第1 項，刑法第11條前段、第2 條第1
項、第28條、第47條第1 項、第59條、第51條第5 款，判決如主
文。
本案經檢察官沈明倫到庭執行職務。
中    華    民    國    99    年    11    月    2     日
                  刑事第八庭  審判長法  官  張傳栗
                                    法  官  劉嶽承
                                    法  官  黃斯偉
以上正本證明與原本無異。
如不服本判決，應於收受送達後10日內向本院提出上訴書狀，其
未敘述上訴之理由者並得於提起上訴後10日內向本院補提理由書
（均須按他造當事人之人數附繕本）「切勿逕送上級法院」。
                                    書記官  王宜玲
中    華    民    國    99    年    11    月    3     日
附錄：本案論罪科刑法條全文
98年5月20日修正前、後毒品危害防制條例第4條第1項
製造、運輸、販賣第一級毒品者，處死刑或無期徒刑；處無期徒
刑者，得併科新臺幣一千萬元以下罰金。
製造、運輸、販賣第二級毒品者，處無期徒刑或七年以上有期徒
刑，得併科新臺幣七百萬元以下罰金。
製造、運輸、販賣第三級毒品者，處五年以上有期徒刑，得併科
新臺幣五百萬元以下罰金。
製造、運輸、販賣第四級毒品者，處三年以上十年以下有期徒刑
，得併科新臺幣三百萬元以下罰金。
製造、運輸、販賣專供製造或施用毒品之器具者，處一年以上七
年以下有期徒刑，得併科新臺幣一百萬元以下罰金。
前五項之未遂犯罰之。
附表一：
（被告甲○○部分─販賣予丙○○3 次、蔡世明10次、李榮斌10
次、簡瑞耀33次、劉聰郎3 次，共計59次）
┌──┬────┬──────┬───┬───┬──────────┬───┬───────────┐
│編號│販賣時間│販賣地點    │買受人│行為人│販賣方式            │譯文  │主文                  │
├──┼────┼──────┼───┼───┼──────────┼───┼───────────┤
│ 1  │98.04.06│臺北市萬華區│丙○○│甲○○│由甲○○以0000000000│附件A │甲○○販賣第一級毒品，│
│    │上午    │昆明街、長沙│      │      │號電話與丙○○持用之│編號10│累犯，處有期徒刑拾陸年│
│    │        │街附近某漫畫│      │      │0000000000號電話聯繫│-11   │貳月，未扣案之販賣第一│
│    │        │店          │      │      │，以3,000元販賣一小 │      │級毒品所得新臺幣仟元│
│    │        │            │      │      │包海洛因。          │      │沒收之，如全部或一部不│
│    │        │            │      │      │                    │      │能沒收時，以其財產抵償│
│    │        │            │      │      │                    │      │之。                  │
├──┼────┼──────┼───┼───┼──────────┼───┼───────────┤
│ 2  │98.04.17│臺北市大同區│丙○○│黃土樹│由甲○○以0000000000│附件A │甲○○共同販賣第一級毒│
│    │上午    │環河北路、民│      │甲○○│號電話與丙○○持用之│編號  │品，累犯，處有期徒刑拾│
│    │        │生西路烤鴨店│      │      │0000000000號電話聯繫│20-22 │陸年貳月，未扣案之販賣│
│    │        │            │      │      │，以3,000元販賣一小 │      │第一級毒品所得新臺幣│
│    │        │            │      │      │包海洛因，黃土樹與朱│      │仟元與黃土樹連帶沒收之│
│    │        │            │      │      │世欽共同出面交付。  │      │，如全部或一部不能沒收│
│    │        │            │      │      │                    │      │時，以其等財產連帶抵償│
│    │        │            │      │      │                    │      │之。                  │
├──┼────┼──────┼───┼───┼──────────┼───┼───────────┤
│ 3  │98.04.20│臺北市大同區│丙○○│黃土樹│由甲○○以0000000000│附件A │甲○○共同販賣第一級毒│
│    │上午    │西寧北路    │      │甲○○│號電話與丙○○持用之│編號  │品，累犯，處有期徒刑拾│
│    │        │            │      │      │0000000000號電話聯繫│31-32 │陸年貳月，未扣案之販賣│
│    │        │            │      │      │，以3,000元販賣一小 │      │第一級毒品所得新臺幣│
│    │        │            │      │      │包海洛因，黃土樹與朱│      │仟元與黃土樹連帶沒收之│
│    │        │            │      │      │世欽共同出面交付。  │      │，如全部或一部不能沒收│
│    │        │            │      │      │                    │      │時，以其等財產連帶抵償│
│    │        │            │      │      │                    │      │之。                  │
├──┼────┼──────┼───┼───┼──────────┼───┼───────────┤
│ 4  │98.03.03│臺北市萬華區│蔡世明│甲○○│由甲○○以0000000000│附件C │甲○○販賣第一級毒品，│
│    │上午    │長沙街、昆明│      │      │號電話與蔡世明持用之│編號  │累犯，處有期徒刑拾陸年│
│    │        │街口之全聯福│      │      │0000000000號電話聯絡│1-2   │貳月，未扣案之販賣第一│
│    │        │利社        │      │      │，以3,000元價格販賣 │      │級毒品所得新臺幣仟元│
│    │        │            │      │      │不詳重量海洛因。    │      │沒收之，如全部或一部不│
│    │        │            │      │      │                    │      │能沒收時，以其財產抵償│
│    │        │            │      │      │                    │      │之。                  │
├──┼────┼──────┼───┼───┼──────────┼───┼───────────┤
│ 5  │98.03.13│臺北市大同區│蔡世明│甲○○│由甲○○以0000000000│附件C │甲○○販賣第一級毒品，│
│    │下午    │延平北路、歸│      │      │號電話與蔡世明持用之│編號  │累犯，處有期徒刑拾陸年│
│    │        │綏街附近    │      │      │0000000000號電話聯絡│27-28 │貳月，未扣案之販賣第一│
│    │        │            │      │      │，以3,000元價格販賣 │      │級毒品所得新臺幣仟元│
│    │        │            │      │      │不詳重量海洛因。    │      │沒收之，如全部或一部不│
│    │        │            │      │      │                    │      │能沒收時，以其財產抵償│
│    │        │            │      │      │                    │      │之。                  │
├──┼────┼──────┼───┼───┼──────────┼───┼───────────┤
│ 6  │98.03.14│臺北市大同區│蔡世明│甲○○│由甲○○以0000000000│附件C │甲○○販賣第一級毒品，│
│    │下午    │延平北路附近│      │      │號電話與蔡世明持用之│編號  │累犯，處有期徒刑拾陸年│
│    │        │            │      │      │0000000000號電話聯絡│31-33 │貳月，未扣案之販賣第一│
│    │        │            │      │      │，以3,000元價格販賣 │      │級毒品所得新臺幣仟元│
│    │        │            │      │      │不詳重量海洛因。    │      │沒收之，如全部或一部不│
│    │        │            │      │      │                    │      │能沒收時，以其財產抵償│
│    │        │            │      │      │                    │      │之。                  │
├──┼────┼──────┼───┼───┼──────────┼───┼───────────┤
│ 7  │98.03.16│臺北市大同區│蔡世明│甲○○│由甲○○以0000000000│附件C │甲○○共同販賣第一級毒│
│    │下午    │民生西路、環│      │、不詳│號電話與蔡世明持用之│編號  │品，累犯，處有期徒刑拾│
│    │        │河北路口鴨肉│      │之人  │0000000000號電話聯絡│39-40 │陸年貳月，未扣案之販賣│
│    │        │店          │      │      │，以3,000元價格販賣 │      │第一級毒品所得新臺幣│
│    │        │            │      │      │不詳重量海洛因，委由│      │仟元與真實姓名年籍不詳│
│    │        │            │      │      │不詳之人出面交付。  │      │之成年人連帶沒收之，如│
│    │        │            │      │      │                    │      │全部或一部不能沒收時，│
│    │        │            │      │      │                    │      │以其等財產連帶抵償之。│
├──┼────┼──────┼───┼───┼──────────┼───┼───────────┤
│ 8  │98.03.17│臺北市士林區│蔡世明│甲○○│由甲○○委由「小保」│附件C │甲○○共同販賣第一級毒│
│    │上午    │新光醫院急診│      │、「小│以0000000000號電話與│編號43│品，累犯，處有期徒刑拾│
│    │        │室門口      │      │保」  │蔡世明持用之00000000│      │陸年陸月，未扣案之販賣│
│    │        │            │      │      │00號電話聯絡，以6,00│      │第一級毒品所得新臺幣陸│
│    │        │            │      │      │0 元價格販賣2 小包海│      │仟元與真實姓名年籍不詳│
│    │        │            │      │      │洛因，由「小保」出面│      │綽號「小保」之成年人連│
│    │        │            │      │      │交付。              │      │帶沒收之，如全部或一部│
│    │        │            │      │      │                    │      │不能沒收時，以其等財產│
│    │        │            │      │      │                    │      │連帶抵償之。          │
├──┼────┼──────┼───┼───┼──────────┼───┼───────────┤
│ 9  │98.03.18│臺北市士林區│蔡世明│甲○○│由甲○○委由「小保」│附件C │甲○○共同販賣第一級毒│
│    │上午    │新光醫院急診│      │、「小│以0000000000號電話與│編號  │品，累犯，處有期徒刑拾│
│    │        │室門口      │      │保」  │蔡世明持用之00000000│47-48 │陸年貳月，未扣案之販賣│
│    │        │            │      │      │00號電話聯絡，以3,00│      │第一級毒品所得新臺幣│
│    │        │            │      │      │0 元價格販賣1 小包海│      │仟元與真實姓名年籍不詳│
│    │        │            │      │      │洛因，由「小保」出面│      │綽號「小保」之成年人連│
│    │        │            │      │      │交付。              │      │帶沒收之，如全部或一部│
│    │        │            │      │      │                    │      │不能沒收時，以其等財產│
│    │        │            │      │      │                    │      │連帶抵償之。          │
├──┼────┼──────┼───┼───┼──────────┼───┼───────────┤
│ 10 │98.03.31│臺北市萬華區│蔡世明│甲○○│由甲○○以0000000000│附件C │甲○○販賣第一級毒品，│
│    │下午    │長沙街、昆明│      │      │號電話與蔡世明持用之│編號  │累犯，處有期徒刑拾陸年│
│    │        │街附近      │      │      │0000000000號電話聯絡│93-96 │陸月，未扣案之販賣第一│
│    │        │            │      │      │，以6,000元價格販賣 │      │級毒品所得新臺幣陸仟元│
│    │        │            │      │      │2小包海洛因。       │      │沒收之，如全部或一部不│
│    │        │            │      │      │                    │      │能沒收時，以其財產抵償│
│    │        │            │      │      │                    │      │之。                  │
├──┼────┼──────┼───┼───┼──────────┼───┼───────────┤
│ 11 │98.04.01│臺北市大同區│蔡世明│甲○○│由甲○○以0000000000│附件C │甲○○販賣第一級毒品，│
│    │下午    │歸綏街附近歸│      │      │號電話與蔡世明持用之│編號  │累犯，處有期徒刑拾陸年│
│    │        │綏公園      │      │      │0000000000號電話聯絡│99-101│貳月，未扣案之販賣第一│
│    │        │            │      │      │，以3,000元價格販賣1│      │級毒品所得新臺幣仟元│
│    │        │            │      │      │小包海洛因。        │      │沒收之，如全部或一部不│
│    │        │            │      │      │                    │      │能沒收時，以其財產抵償│
│    │        │            │      │      │                    │      │之。                  │
├──┼────┼──────┼───┼───┼──────────┼───┼───────────┤
│ 12 │98.04.10│臺北市萬華區│蔡世明│甲○○│由甲○○以0000000000│附件C │甲○○販賣第一級毒品，│
│    │上午    │長沙街、昆明│      │      │號電話與蔡世明持用之│編號  │累犯，處有期徒刑拾陸年│
│    │        │街口之全聯福│      │      │0000000000號電話聯絡│130-  │陸月，未扣案之販賣第一│
│    │        │利社        │      │      │，以6,000元價格販賣2│131   │級毒品所得新臺幣陸仟元│
│    │        │            │      │      │小包海洛因。        │      │沒收之，如全部或一部不│
│    │        │            │      │      │                    │      │能沒收時，以其財產抵償│
│    │        │            │      │      │                    │      │之。                  │
├──┼────┼──────┼───┼───┼──────────┼───┼───────────┤
│ 13 │98.04.15│臺北市大同區│蔡世明│甲○○│由甲○○以0000000000│附件C │甲○○販賣第一級毒品，│
│    │下午    │歸綏街附近歸│      │      │號電話與蔡世明持用之│編號  │累犯，處有期徒刑拾陸年│
│    │        │綏公園      │      │      │0000000000號電話聯絡│135-  │貳月，未扣案之販賣第一│
│    │        │            │      │      │，以3,000元價格販賣1│137   │級毒品所得新臺幣仟元│
│    │        │            │      │      │小包海洛因。        │      │沒收之，如全部或一部不│
│    │        │            │      │      │                    │      │能沒收時，以其財產抵償│
│    │        │            │      │      │                    │      │之。                  │
├──┼────┼──────┼───┼───┼──────────┼───┼───────────┤
│ 14 │98.03.04│臺北市大同區│李榮斌│甲○○│由甲○○以0000000000│附件D │甲○○販賣第一級毒品，│
│    │下午    │歸綏街、環河│      │      │號電話與李榮斌持用之│編號  │累犯，處有期徒刑拾陸年│
│    │        │北路公園    │      │      │0000000000號電話聯絡│1-3   │貳月，未扣案之販賣第一│
│    │        │            │      │      │，以3,000元價格販賣 │      │級毒品所得新臺幣仟元│
│    │        │            │      │      │0.45公克海洛因。    │      │沒收之，如全部或一部不│
│    │        │            │      │      │                    │      │能沒收時，以其財產抵償│
│    │        │            │      │      │                    │      │之。                  │
├──┼────┼──────┼───┼───┼──────────┼───┼───────────┤
│ 15 │98.03.05│臺市大同區歸│李榮斌│甲○○│由甲○○以0000000000│附件D │甲○○販賣第一級毒品，│
│    │下午    │綏街、環河北│      │      │號電話與李榮斌持用之│編號  │累犯，處有期徒刑拾陸年│
│    │        │路公園      │      │      │0000000000號電話聯絡│6-7   │貳月，未扣案之販賣第一│
│    │        │            │      │      │，以3,000元價格販賣 │      │級毒品所得新臺幣仟元│
│    │        │            │      │      │0.45公克海洛因。    │      │沒收之，如全部或一部不│
│    │        │            │      │      │                    │      │能沒收時，以其財產抵償│
│    │        │            │      │      │                    │      │之。                  │
├──┼────┼──────┼───┼───┼──────────┼───┼───────────┤
│ 16 │98.03.06│臺北市萬華區│李榮斌│甲○○│由甲○○以0000000000│附件D │甲○○販賣第一級毒品，│
│    │下午    │長沙街、昆明│      │      │號電話與李榮斌持用之│編號  │累犯，處有期徒刑拾陸年│
│    │        │街附近全聯福│      │      │0000000000號電話聯絡│8-10  │貳月，未扣案之販賣第一│
│    │        │利社        │      │      │，以3,000元價格販賣 │      │級毒品所得新臺幣仟元│
│    │        │            │      │      │0.45公克海洛因。    │      │沒收之，如全部或一部不│
│    │        │            │      │      │                    │      │能沒收時，以其財產抵償│
│    │        │            │      │      │                    │      │之。                  │
├──┼────┼──────┼───┼───┼──────────┼───┼───────────┤
│ 17 │98.03.07│臺北市萬華區│李榮斌│甲○○│由甲○○以0000000000│附件D │甲○○販賣第一級毒品，│
│    │下午    │長沙街、昆明│      │      │號電話與李榮斌持用之│編號  │累犯，處有期徒刑拾陸年│
│    │        │街附近全聯福│      │      │0000000000號電話聯絡│11-12 │捌月，未扣案之販賣第一│
│    │        │利社        │      │      │，以11,000元價格販賣│      │級毒品所得新臺幣壹萬壹│
│    │        │            │      │      │1.8公克海洛因。     │      │仟元沒收之，如全部或一│
│    │        │            │      │      │                    │      │部不能沒收時，以其財產│
│    │        │            │      │      │                    │      │抵償之。              │
├──┼────┼──────┼───┼───┼──────────┼───┼───────────┤
│ 18 │98.03.11│臺北市大同區│李榮斌│甲○○│由甲○○以0000000000│附件D │甲○○販賣第一級毒品，│
│    │下午    │歸綏街、環河│      │      │號電話與李榮斌持用之│編號  │累犯，處有期徒刑拾陸年│
│    │        │北路公園    │      │      │0000000000號電話聯絡│13-17 │貳月，未扣案之販賣第一│
│    │        │            │      │      │，以3,000元價格販賣 │      │級毒品所得新臺幣仟元│
│    │        │            │      │      │0.45公克海洛因。    │      │沒收之，如全部或一部不│
│    │        │            │      │      │                    │      │能沒收時，以其財產抵償│
│    │        │            │      │      │                    │      │之。                  │
├──┼────┼──────┼───┼───┼──────────┼───┼───────────┤
│ 19 │98.03.13│臺北市大同區│李榮斌│甲○○│由甲○○以0000000000│附件D │甲○○販賣第一級毒品，│
│    │下午    │延平北路、歸│      │      │號電話與李榮斌持用之│編號  │累犯，處有期徒刑拾陸年│
│    │        │綏街附近7-11│      │      │0000000000號電話聯絡│18-19 │捌月，未扣案之販賣第一│
│    │        │便利商店    │      │      │，以11,000元價格販賣│      │級毒品所得新臺幣壹萬元│
│    │        │            │      │      │1.8公克海洛因。（李 │      │沒收之，如全部或一部不│
│    │        │            │      │      │榮斌已付1萬元，尚欠 │      │能沒收時，以其財產抵償│
│    │        │            │      │      │1,000元）           │      │之。                  │
├──┼────┼──────┼───┼───┼──────────┼───┼───────────┤
│ 20 │98.03.14│臺北市萬華區│李榮斌│甲○○│由甲○○以0000000000│附件D │甲○○販賣第一級毒品，│
│    │下午    │長沙街、昆明│      │      │號電話與李榮斌持用之│編號  │累犯，處有期徒刑拾陸年│
│    │        │街附近全聯福│      │      │0000000000號電話聯絡│20-23 │貳月，未扣案之販賣第一│
│    │        │利社        │      │      │，以3,000元價格販賣 │      │級毒品所得新臺幣仟元│
│    │        │            │      │      │0.45公克海洛因。    │      │沒收之，如全部或一部不│
│    │        │            │      │      │                    │      │能沒收時，以其財產抵償│
│    │        │            │      │      │                    │      │之。                  │
├──┼────┼──────┼───┼───┼──────────┼───┼───────────┤
│ 21 │98.03.15│臺北市萬華區│李榮斌│甲○○│由甲○○以0000000000│附件D │甲○○販賣第一級毒品，│
│    │上午    │長沙街、昆明│      │      │號電話與李榮斌持用之│編號  │累犯，處有期徒刑拾陸年│
│    │        │街附近全聯福│      │      │0000000000號電話聯絡│24-25 │，未扣案之販賣第一級毒│
│    │        │利社        │      │      │，以3,000元價格販賣 │      │品所得新臺幣壹仟伍佰元│
│    │        │            │      │      │0.45公克海洛因。（李│      │沒收之，如全部或一部不│
│    │        │            │      │      │榮斌已付1,500元，尚 │      │能沒收時，以其財產抵償│
│    │        │            │      │      │欠1,500元）         │      │之。                  │
├──┼────┼──────┼───┼───┼──────────┼───┼───────────┤
│ 22 │98.03.15│臺北市大同區│李榮斌│甲○○│由甲○○以0000000000│附件D │甲○○販賣第一級毒品，│
│    │下午    │延平北路、歸│      │      │號電話與李榮斌持用之│編號  │累犯，處有期徒刑拾陸年│
│    │        │綏街附近7-11│      │      │0000000000號電話聯絡│26-28 │貳月，未扣案之販賣第一│
│    │        │便利商店    │      │      │，以3,000元價格販賣 │      │級毒品所得新臺幣仟元│
│    │        │            │      │      │0.45公克海洛因。    │      │沒收之，如全部或一部不│
│    │        │            │      │      │                    │      │能沒收時，以其財產抵償│
│    │        │            │      │      │                    │      │之。                  │
├──┼────┼──────┼───┼───┼──────────┼───┼───────────┤
│ 23 │98.03.16│臺北市大同區│李榮斌│甲○○│由甲○○以0000000000│附件D │甲○○共同販賣第一級毒│
│    │上午    │民生西路、環│      │、「小│號電話與李榮斌持用之│編號  │品，累犯，處有期徒刑拾│
│    │        │河北路口鴨肉│      │保」  │0000000000號電話聯絡│29-32 │陸年貳月，未扣案之販賣│
│    │        │店          │      │      │，以6,000 元價格販賣│      │第一級毒品所得新臺幣│
│    │        │            │      │      │0.9公克海洛因，委由 │      │仟伍佰元與真實姓名年籍│
│    │        │            │      │      │「小保」出面交付。（│      │不詳綽號「小保」之成年│
│    │        │            │      │      │李榮斌已付3,500元， │      │人連帶沒收之，如全部或│
│    │        │            │      │      │尚欠2,500元）       │      │一部不能沒收時，以其等│
│    │        │            │      │      │                    │      │財產連帶抵償之。      │
├──┼────┼──────┼───┼───┼──────────┼───┼───────────┤
│ 24 │98.03.03│臺北市大同區│簡瑞耀│甲○○│由甲○○以0000000000│附件E │甲○○販賣第一級毒品，│
│    │上午    │迪化街附近  │      │      │號電話與簡瑞耀持用之│編號  │累犯，處有期徒刑拾陸年│
│    │        │            │      │      │0000000000號電話聯絡│1-2   │，未扣案之販賣第一級毒│
│    │        │            │      │      │，以2,000元價格販賣 │      │品所得新臺幣貳仟元沒收│
│    │        │            │      │      │海洛因1小包。       │      │之，如全部或一部不能沒│
│    │        │            │      │      │                    │      │收時，以其財產抵償之。│
├──┼────┼──────┼───┼───┼──────────┼───┼───────────┤
│ 25 │98.03.04│臺北市萬華區│簡瑞耀│甲○○│由甲○○以0000000000│附件E │甲○○販賣第一級毒品，│
│    │上午    │長沙街、昆明│      │      │號電話與簡瑞耀持用之│編號3 │累犯，處有期徒刑拾陸年│
│    │        │街附近全聯福│      │      │0000000000號電話聯絡│      │，未扣案之販賣第一級毒│
│    │        │利社        │      │      │，以2,000元價格販賣 │      │品所得新臺幣貳仟元沒收│
│    │        │            │      │      │海洛因1小包。       │      │之，如全部或一部不能沒│
│    │        │            │      │      │                    │      │收時，以其財產抵償之。│
├──┼────┼──────┼───┼───┼──────────┼───┼───────────┤
│ 26 │98.03.05│臺北市大同區│簡瑞耀│甲○○│由甲○○以0000000000│附件E │甲○○販賣第一級毒品，│
│    │下午    │迪化街、歸綏│      │      │號電話與簡瑞耀持用之│編號  │累犯，處有期徒刑拾陸年│
│    │        │街附近某公園│      │      │0000000000號電話聯絡│4-5   │，未扣案之販賣第一級毒│
│    │        │            │      │      │，以2,000元價格販賣 │      │品所得新臺幣貳仟元沒收│
│    │        │            │      │      │海洛因1小包。       │      │之，如全部或一部不能沒│
│    │        │            │      │      │                    │      │收時，以其財產抵償之。│
├──┼────┼──────┼───┼───┼──────────┼───┼───────────┤
│ 27 │98.03.08│臺北市萬華區│簡瑞耀│甲○○│由甲○○以0000000000│附件E │甲○○販賣第一級毒品，│
│    │下午    │長沙街、昆明│      │      │號電話與簡瑞耀持用之│編號  │累犯，處有期徒刑拾陸年│
│    │        │街附近全聯福│      │      │0000000000號電話聯絡│6-7   │，未扣案之販賣第一級毒│
│    │        │利社        │      │      │，以2,000元價格販賣 │      │品所得新臺幣貳仟元沒收│
│    │        │            │      │      │海洛因1小包。       │      │之，如全部或一部不能沒│
│    │        │            │      │      │                    │      │收時，以其財產抵償之。│
├──┼────┼──────┼───┼───┼──────────┼───┼───────────┤
│ 28 │98.03.11│臺北市大同區│簡瑞耀│甲○○│由甲○○以0000000000│附件E │甲○○販賣第一級毒品，│
│    │下午    │歸綏街附近意│      │      │號電話與簡瑞耀持用之│編號  │累犯，處有期徒刑拾陸年│
│    │        │麵王        │      │      │0000000000號電話聯絡│8-9   │，未扣案之販賣第一級毒│
│    │        │            │      │      │，以2,000元價格販賣 │      │品所得新臺幣貳仟元沒收│
│    │        │            │      │      │海洛因1小包。       │      │之，如全部或一部不能沒│
│    │        │            │      │      │                    │      │收時，以其財產抵償之。│
├──┼────┼──────┼───┼───┼──────────┼───┼───────────┤
│ 29 │98.03.13│臺北市萬華區│簡瑞耀│甲○○│由甲○○以0000000000│附件E │甲○○販賣第一級毒品，│
│    │上午    │昆明街、長沙│      │      │號電話與簡瑞耀持用之│編號  │累犯，處有期徒刑拾陸年│
│    │        │街附近      │      │      │0000000000號電話聯絡│10-11 │，未扣案之販賣第一級毒│
│    │        │            │      │      │，以2,000元價格販賣 │      │品所得新臺幣貳仟元沒收│
│    │        │            │      │      │海洛因1小包。       │      │之，如全部或一部不能沒│
│    │        │            │      │      │                    │      │收時，以其財產抵償之。│
├──┼────┼──────┼───┼───┼──────────┼───┼───────────┤
│ 30 │98.03.14│臺北市大同區│簡瑞耀│甲○○│由甲○○以0000000000│附件E │甲○○販賣第一級毒品，│
│    │上午    │迪化街附近水│      │      │號電話與簡瑞耀持用之│編號  │累犯，處有期徒刑拾陸年│
│    │        │門河濱公園  │      │      │0000000000號電話聯絡│12-13 │，未扣案之販賣第一級毒│
│    │        │            │      │      │，以2,000元價格販賣 │      │品所得新臺幣貳仟元沒收│
│    │        │            │      │      │海洛因1小包。       │      │之，如全部或一部不能沒│
│    │        │            │      │      │                    │      │收時，以其財產抵償之。│
├──┼────┼──────┼───┼───┼──────────┼───┼───────────┤
│ 31 │98.03.16│臺北市萬華區│簡瑞耀│甲○○│由甲○○以0000000000│附件E │甲○○販賣第一級毒品，│
│    │上午    │昆明街、長沙│      │      │號電話與簡瑞耀持用之│編號  │累犯，處有期徒刑拾陸年│
│    │        │街附近      │      │      │0000000000號電話聯絡│14-15 │，未扣案之販賣第一級毒│
│    │        │            │      │      │，以2,000元價格販賣 │      │品所得新臺幣貳仟元沒收│
│    │        │            │      │      │海洛因1小包。       │      │之，如全部或一部不能沒│
│    │        │            │      │      │                    │      │收時，以其財產抵償之。│
├──┼────┼──────┼───┼───┼──────────┼───┼───────────┤
│ 32 │98.03.16│臺北市大同區│簡瑞耀│甲○○│由甲○○以0000000000│附件E │甲○○販賣第一級毒品，│
│    │下午    │歸綏街、環河│      │      │號電話與簡瑞耀持用之│編號16│累犯，處有期徒刑拾陸年│
│    │        │北路附近小公│      │      │0000000000號電話聯絡│      │，未扣案之販賣第一級毒│
│    │        │園          │      │      │，以2,000元價格販賣 │      │品所得新臺幣貳仟元沒收│
│    │        │            │      │      │海洛因1小包。       │      │之，如全部或一部不能沒│
│    │        │            │      │      │                    │      │收時，以其財產抵償之。│
├──┼────┼──────┼───┼───┼──────────┼───┼───────────┤
│ 33 │98.03.18│臺北市士林區│簡瑞耀│甲○○│由甲○○委由不詳之人│附件E │甲○○共同販賣第一級毒│
│    │上午    │新光醫院旁全│      │、不詳│以0000000000號電話與│編號  │品，累犯，處有期徒刑拾│
│    │        │家便利商店  │      │之人  │簡瑞耀持用之        │17-18 │陸年，未扣案之販賣第一│
│    │        │            │      │      │0000000000號電話聯絡│      │級毒品所得新臺幣貳仟元│
│    │        │            │      │      │，以2,000元價格販賣 │      │與真實姓名年籍不詳之成│
│    │        │            │      │      │海洛因1小包，由不詳 │      │年人連帶沒收之，如全部│
│    │        │            │      │      │之人出面交付。      │      │或一部不能沒收時，以其│
│    │        │            │      │      │                    │      │等財產連帶抵償之。    │
├──┼────┼──────┼───┼───┼──────────┼───┼───────────┤
│ 34 │98.03.20│臺北市萬華區│簡瑞耀│甲○○│由甲○○以0000000000│附件E │甲○○販賣第一級毒品，│
│    │上午    │長沙街、昆明│      │      │號電話與簡瑞耀持用之│編號  │累犯，處有期徒刑拾陸年│
│    │        │街附近全聯福│      │      │0000000000號電話聯絡│19-21 │，未扣案之販賣第一級毒│
│    │        │利社        │      │      │，以2,000元價格販賣 │      │品所得新臺幣貳仟元沒收│
│    │        │            │      │      │海洛因1小包。       │      │之，如全部或一部不能沒│
│    │        │            │      │      │                    │      │收時，以其財產抵償之。│
├──┼────┼──────┼───┼───┼──────────┼───┼───────────┤
│ 35 │98.03.21│臺北市萬華區│簡瑞耀│甲○○│由甲○○以0000000000│附件E │甲○○販賣第一級毒品，│
│    │下午    │長沙街、昆明│      │      │號電話與簡瑞耀持用之│編號  │累犯，處有期徒刑拾陸年│
│    │        │街附近全聯福│      │      │0000000000號電話聯絡│22-23 │，未扣案之販賣第一級毒│
│    │        │利社        │      │      │，以2,000元價格販賣 │      │品所得新臺幣貳仟元沒收│
│    │        │            │      │      │海洛因1小包。       │      │之，如全部或一部不能沒│
│    │        │            │      │      │                    │      │收時，以其財產抵償之。│
├──┼────┼──────┼───┼───┼──────────┼───┼───────────┤
│ 36 │98.03.23│臺北市萬華區│簡瑞耀│甲○○│由甲○○以0000000000│附件E │甲○○販賣第一級毒品，│
│    │上午    │長沙街、昆明│      │      │號電話與簡瑞耀持用之│編號  │累犯，處有期徒刑拾陸年│
│    │        │街附近全聯福│      │      │0000000000號電話聯絡│24-25 │，未扣案之販賣第一級毒│
│    │        │利社        │      │      │，以2,000元價格販賣 │      │品所得新臺幣貳仟元沒收│
│    │        │            │      │      │海洛因1小包。       │      │之，如全部或一部不能沒│
│    │        │            │      │      │                    │      │收時，以其財產抵償之。│
├──┼────┼──────┼───┼───┼──────────┼───┼───────────┤
│ 37 │98.03.24│臺北市大同區│簡瑞耀│甲○○│由甲○○以0000000000│附件E │甲○○販賣第一級毒品，│
│    │下午    │歸綏街、延平│      │      │號電話與簡瑞耀持用之│編號  │累犯，處有期徒刑拾陸年│
│    │        │北路口之意麵│      │      │0000000000號電話聯絡│26-27 │，未扣案之販賣第一級毒│
│    │        │王          │      │      │，以2,000元價格販賣 │      │品所得新臺幣貳仟元沒收│
│    │        │            │      │      │海洛因1小包。       │      │之，如全部或一部不能沒│
│    │        │            │      │      │                    │      │收時，以其財產抵償之。│
├──┼────┼──────┼───┼───┼──────────┼───┼───────────┤
│ 38 │98.03.25│臺北市大同區│簡瑞耀│甲○○│由甲○○以0000000000│附件E │甲○○販賣第一級毒品，│
│    │下午    │歸綏街、延平│      │      │號電話與簡瑞耀持用之│編號  │累犯，處有期徒刑拾陸年│
│    │        │北路口之意麵│      │      │0000000000號電話聯絡│28-29 │，未扣案之販賣第一級毒│
│    │        │王          │      │      │，以2,000元價格販賣 │      │品所得新臺幣貳仟元沒收│
│    │        │            │      │      │海洛因1小包。       │      │之，如全部或一部不能沒│
│    │        │            │      │      │                    │      │收時，以其財產抵償之。│
├──┼────┼──────┼───┼───┼──────────┼───┼───────────┤
│ 39 │98.03.26│臺北市士林區│簡瑞耀│甲○○│由甲○○以0000000000│附件E │甲○○販賣第一級毒品，│
│    │下午    │新光醫院急診│      │      │號電話與簡瑞耀持用之│編號  │累犯，處有期徒刑拾陸年│
│    │        │室門口      │      │      │0000000000號電話聯絡│30-31 │，未扣案之販賣第一級毒│
│    │        │            │      │      │，以2,000元價格販賣 │      │品所得新臺幣貳仟元沒收│
│    │        │            │      │      │海洛因1小包。       │      │之，如全部或一部不能沒│
│    │        │            │      │      │                    │      │收時，以其財產抵償之。│
├──┼────┼──────┼───┼───┼──────────┼───┼───────────┤
│ 40 │98.03.28│臺北市萬華區│簡瑞耀│甲○○│由甲○○以0000000000│附件E │甲○○販賣第一級毒品，│
│    │上午    │長沙街、昆明│      │      │號電話與簡瑞耀持用之│編號  │累犯，處有期徒刑拾陸年│
│    │        │街附近全聯福│      │      │0000000000號電話聯絡│32-33 │，未扣案之販賣第一級毒│
│    │        │利社        │      │      │，以2,000元價格販賣 │      │品所得新臺幣貳仟元沒收│
│    │        │            │      │      │海洛因1小包。       │      │之，如全部或一部不能沒│
│    │        │            │      │      │                    │      │收時，以其財產抵償之。│
├──┼────┼──────┼───┼───┼──────────┼───┼───────────┤
│ 41 │98.03.28│臺北市大同區│簡瑞耀│甲○○│由甲○○以0000000000│附件E │甲○○販賣第一級毒品，│
│    │下午    │歸綏街、延平│      │      │號電話與簡瑞耀持用之│編號34│累犯，處有期徒刑拾陸年│
│    │        │北路口之意麵│      │      │0000000000號電話聯絡│      │，未扣案之販賣第一級毒│
│    │        │王          │      │      │，以2,000元價格販賣 │      │品所得新臺幣貳仟元沒收│
│    │        │            │      │      │海洛因1小包。       │      │之，如全部或一部不能沒│
│    │        │            │      │      │                    │      │收時，以其財產抵償之。│
├──┼────┼──────┼───┼───┼──────────┼───┼───────────┤
│ 42 │98.03.30│臺北市大同區│簡瑞耀│甲○○│由甲○○以0000000000│附件E │甲○○販賣第一級毒品，│
│    │上午    │歸綏街、延平│      │      │號電話與簡瑞耀持用之│編號  │累犯，處有期徒刑拾陸年│
│    │        │北路口之意麵│      │      │0000000000號電話聯絡│36-37 │，未扣案之販賣第一級毒│
│    │        │王          │      │      │，以2,000元價格販賣 │      │品所得新臺幣貳仟元沒收│
│    │        │            │      │      │海洛因1小包。       │      │之，如全部或一部不能沒│
│    │        │            │      │      │                    │      │收時，以其財產抵償之。│
├──┼────┼──────┼───┼───┼──────────┼───┼───────────┤
│ 43 │98.03.31│臺北市萬華區│簡瑞耀│甲○○│由甲○○以0000000000│附件E │甲○○販賣第一級毒品，│
│    │上午    │長沙街、昆明│      │      │號電話與簡瑞耀持用之│編號  │累犯，處有期徒刑拾陸年│
│    │        │街附近全聯福│      │      │0000000000號電話聯絡│38-39 │，未扣案之販賣第一級毒│
│    │        │利社        │      │      │，以2,000元價格販賣 │      │品所得新臺幣貳仟元沒收│
│    │        │            │      │      │海洛因1小包。       │      │之，如全部或一部不能沒│
│    │        │            │      │      │                    │      │收時，以其財產抵償之。│
├──┼────┼──────┼───┼───┼──────────┼───┼───────────┤
│ 44 │98.04.01│臺北市萬華區│簡瑞耀│甲○○│由甲○○以0000000000│附件E │甲○○販賣第一級毒品，│
│    │上午    │長沙街、昆明│      │      │號電話與簡瑞耀持用之│編號  │累犯，處有期徒刑拾陸年│
│    │        │街附近全聯福│      │      │0000000000號電話聯絡│40-41 │，未扣案之販賣第一級毒│
│    │        │利社        │      │      │，以2,000元價格販賣 │      │品所得新臺幣貳仟元沒收│
│    │        │            │      │      │海洛因1小包。       │      │之，如全部或一部不能沒│
│    │        │            │      │      │                    │      │收時，以其財產抵償之。│
├──┼────┼──────┼───┼───┼──────────┼───┼───────────┤
│ 45 │98.04.02│臺北市萬華區│簡瑞耀│甲○○│由甲○○以0000000000│附件E │甲○○販賣第一級毒品，│
│    │上午    │長沙街、昆明│      │      │號電話與簡瑞耀持用之│編號42│累犯，處有期徒刑拾陸年│
│    │        │街附近全聯福│      │      │0000000000號電話聯絡│      │，未扣案之販賣第一級毒│
│    │        │利社        │      │      │，以2,000元價格販賣 │      │品所得新臺幣貳仟元沒收│
│    │        │            │      │      │海洛因1小包。       │      │之，如全部或一部不能沒│
│    │        │            │      │      │                    │      │收時，以其財產抵償之。│
├──┼────┼──────┼───┼───┼──────────┼───┼───────────┤
│ 46 │98.04.03│臺北市萬華區│簡瑞耀│甲○○│由甲○○以0000000000│附件E │甲○○販賣第一級毒品，│
│    │下午    │大稻埕水門內│      │      │號電話與簡瑞耀持用之│編號  │累犯，處有期徒刑拾陸年│
│    │        │公園        │      │      │0000000000號電話聯絡│43-44 │，未扣案之販賣第一級毒│
│    │        │            │      │      │，以1支行動電話代價 │      │品所得行動電話壹支沒收│
│    │        │            │      │      │換購不詳重量海洛因1 │      │之，如全部或一部不能沒│
│    │        │            │      │      │小包。              │      │收時，追徵其價額，或以│
│    │        │            │      │      │                    │      │其財產抵償之。        │
├──┼────┼──────┼───┼───┼──────────┼───┼───────────┤
│ 47 │98.04.04│臺北市萬華區│簡瑞耀│甲○○│由甲○○以0000000000│附件E │甲○○販賣第一級毒品，│
│    │上午    │長沙街、昆明│      │      │號電話與簡瑞耀持用之│編號  │累犯，處有期徒刑拾陸年│
│    │        │街附近全聯福│      │      │0000000000號電話聯絡│45-46 │，未扣案之販賣第一級毒│
│    │        │利社        │      │      │，以2,000元價格販賣 │      │品所得新臺幣貳仟元沒收│
│    │        │            │      │      │海洛因1小包。       │      │之，如全部或一部不能沒│
│    │        │            │      │      │                    │      │收時，以其財產抵償之。│
├──┼────┼──────┼───┼───┼──────────┼───┼───────────┤
│ 48 │98.04.04│臺北市萬華區│簡瑞耀│甲○○│由甲○○以0000000000│附件E │甲○○販賣第一級毒品，│
│    │下午    │長沙街、昆明│      │      │號電話與簡瑞耀持用之│編號  │累犯，處有期徒刑拾陸年│
│    │        │街附近全聯福│      │      │0000000000號電話聯絡│47-49 │，未扣案之販賣第一級毒│
│    │        │利社        │      │      │，以2,800元價格販賣 │      │品所得新臺幣貳仟捌佰元│
│    │        │            │      │      │海洛因1小包。       │      │沒收之，如全部或一部不│
│    │        │            │      │      │                    │      │能沒收時，以其財產抵償│
│    │        │            │      │      │                    │      │之。                  │
├──┼────┼──────┼───┼───┼──────────┼───┼───────────┤
│ 49 │98.04.05│臺北市大同區│簡瑞耀│甲○○│由甲○○以0000000000│附件E │甲○○販賣第一級毒品，│
│    │下午    │歸綏街、延平│      │      │號電話與簡瑞耀持用之│編號  │累犯，處有期徒刑拾陸年│
│    │        │北路口之意麵│      │      │0000000000號電話聯絡│50-52 │，未扣案之販賣第一級毒│
│    │        │王          │      │      │，以2,000元價格販賣 │      │品所得新臺幣貳仟元沒收│
│    │        │            │      │      │海洛因1小包。       │      │之，如全部或一部不能沒│
│    │        │            │      │      │                    │      │收時，以其財產抵償之。│
├──┼────┼──────┼───┼───┼──────────┼───┼───────────┤
│ 50 │98.04.06│臺北市萬華區│簡瑞耀│甲○○│由甲○○以0000000000│附件E │甲○○販賣第一級毒品，│
│    │上午    │長沙街、昆明│      │      │號電話與簡瑞耀持用之│編號  │累犯，處有期徒刑拾陸年│
│    │        │街附近全聯福│      │      │0000000000號電話聯絡│53-54 │，未扣案之販賣第一級毒│
│    │        │利社        │      │      │，以2,000元價格販賣 │      │品所得新臺幣貳仟元沒收│
│    │        │            │      │      │海洛因1小包。       │      │之，如全部或一部不能沒│
│    │        │            │      │      │                    │      │收時，以其財產抵償之。│
├──┼────┼──────┼───┼───┼──────────┼───┼───────────┤
│ 51 │98.04.06│臺北市大同區│簡瑞耀│甲○○│由甲○○以0000000000│附件E │甲○○販賣第一級毒品，│
│    │下午    │歸綏街、延平│      │      │號電話與簡瑞耀持用之│編號  │累犯，處有期徒刑拾陸年│
│    │        │北路口之意麵│      │      │0000000000號電話聯絡│55-59 │貳月，未扣案之販賣第一│
│    │        │王          │      │      │，以4,000元價格販賣 │      │級毒品所得新臺幣肆仟元│
│    │        │            │      │      │海洛因1小包。       │      │沒收之，如全部或一部不│
│    │        │            │      │      │                    │      │能沒收時，以其財產抵償│
│    │        │            │      │      │                    │      │之。                  │
├──┼────┼──────┼───┼───┼──────────┼───┼───────────┤
│ 52 │98.04.07│臺北市大同區│簡瑞耀│甲○○│由甲○○以0000000000│附件E │甲○○販賣第一級毒品，│
│    │下午    │歸綏街、延平│      │      │號電話與簡瑞耀持用之│編號  │累犯，處有期徒刑拾陸年│
│    │        │北路口之意麵│      │      │0000000000號電話聯絡│60-61 │，未扣案之販賣第一級毒│
│    │        │王          │      │      │，以2,000元價格販賣 │      │品所得新臺幣貳仟元沒收│
│    │        │            │      │      │海洛因1小包。       │      │之，如全部或一部不能沒│
│    │        │            │      │      │                    │      │收時，以其財產抵償之。│
├──┼────┼──────┼───┼───┼──────────┼───┼───────────┤
│ 53 │98.04.08│臺北市大同區│簡瑞耀│甲○○│由甲○○以0000000000│附件E │甲○○販賣第一級毒品，│
│    │下午    │歸綏街、延平│      │      │號電話與簡瑞耀持用之│編號  │累犯，處有期徒刑拾陸年│
│    │        │北路口之意麵│      │      │0000000000號電話聯絡│62-63 │，未扣案之販賣第一級毒│
│    │        │王          │      │      │，以2,000元價格販賣 │      │品所得新臺幣貳仟元沒收│
│    │        │            │      │      │海洛因1小包。       │      │之，如全部或一部不能沒│
│    │        │            │      │      │                    │      │收時，以其財產抵償之。│
├──┼────┼──────┼───┼───┼──────────┼───┼───────────┤
│ 54 │98.04.09│臺北市萬華區│簡瑞耀│甲○○│由甲○○以0000000000│附件E │甲○○販賣第一級毒品，│
│    │上午    │長沙街、昆明│      │      │號電話與簡瑞耀持用之│編號  │累犯，處有期徒刑拾陸年│
│    │        │街附近全聯福│      │      │0000000000號電話聯絡│64-65 │，未扣案之販賣第一級毒│
│    │        │利社        │      │      │，以2,000元價格販賣 │      │品所得新臺幣貳仟元沒收│
│    │        │            │      │      │海洛因1小包。       │      │之，如全部或一部不能沒│
│    │        │            │      │      │                    │      │收時，以其財產抵償之。│
├──┼────┼──────┼───┼───┼──────────┼───┼───────────┤
│ 55 │98.04.09│臺北市大同區│簡瑞耀│甲○○│由甲○○以0000000000│附件E │甲○○販賣第一級毒品，│
│    │下午    │歸綏街、延平│      │      │號電話與簡瑞耀持用之│編號66│累犯，處有期徒刑拾陸年│
│    │        │北路口之意麵│      │      │0000000000號電話聯絡│      │，未扣案之販賣第一級毒│
│    │        │王          │      │      │，以2,000元價格販賣 │      │品所得新臺幣貳仟元沒收│
│    │        │            │      │      │海洛因1小包。       │      │之，如全部或一部不能沒│
│    │        │            │      │      │                    │      │收時，以其財產抵償之。│
├──┼────┼──────┼───┼───┼──────────┼───┼───────────┤
│ 56 │98.04.11│臺北市萬華區│簡瑞耀│甲○○│由甲○○以0000000000│附件E │甲○○販賣第一級毒品，│
│    │上午    │長沙街、昆明│      │      │號電話與簡瑞耀持用之│編號68│累犯，處有期徒刑拾陸年│
│    │        │街附近全聯福│      │      │0000000000號電話聯絡│      │，未扣案之販賣第一級毒│
│    │        │利社        │      │      │，以2,000元價格販賣 │      │品所得新臺幣貳仟元沒收│
│    │        │            │      │      │海洛因1小包。       │      │之，如全部或一部不能沒│
│    │        │            │      │      │                    │      │收時，以其財產抵償之。│
├──┼────┼──────┼───┼───┼──────────┼───┼───────────┤
│ 57 │98.03.06│臺北市萬華區│劉聰郎│甲○○│由甲○○以0000000000│附件F │甲○○販賣第一級毒品，│
│    │下午    │長沙街、昆明│      │      │號電話與劉聰郎持用之│編號  │累犯，處有期徒刑拾陸年│
│    │        │街附近全聯福│      │      │0000000000號電話聯絡│1-4   │貳月，未扣案之販賣第一│
│    │        │利社        │      │      │，以3,000元價格販賣 │      │級毒品所得新臺幣仟元│
│    │        │            │      │      │海洛因1小包。       │      │沒收之，如全部或一部不│
│    │        │            │      │      │                    │      │能沒收時，以其財產抵償│
│    │        │            │      │      │                    │      │之。                  │
├──┼────┼──────┼───┼───┼──────────┼───┼───────────┤
│ 58 │98.03.18│臺北市士林區│劉聰郎│甲○○│由甲○○委由不詳之人│附件F │甲○○共同販賣第一級毒│
│    │上午    │新光醫院旁全│      │、不詳│以0000000000號電話與│編號  │品，累犯，處有期徒刑拾│
│    │        │家便利商店  │      │之人  │劉聰郎持用之00000000│14-15 │陸年貳月，未扣案之販賣│
│    │        │            │      │      │02號電話聯絡，以3,00│      │第一級毒品所得新臺幣│
│    │        │            │      │      │0元價格販賣海洛因1小│      │仟元與真實姓名年籍不詳│
│    │        │            │      │      │包，由不詳之人出面交│      │之成年人連帶沒收之，如│
│    │        │            │      │      │付。                │      │全部或一部不能沒收時，│
│    │        │            │      │      │                    │      │以其等財產連帶抵償之。│
├──┼────┼──────┼───┼───┼──────────┼───┼───────────┤
│ 59 │98.04.15│臺北市萬華區│劉聰郎│甲○○│由甲○○以0000000000│附件F │甲○○販賣第一級毒品，│
│    │下午    │長沙街、昆明│      │      │號電話與劉聰郎持用之│編號  │累犯，處有期徒刑拾陸年│
│    │        │街附近全聯福│      │      │0000000000號電話聯絡│29-31 │，未扣案之販賣第一級毒│
│    │        │利社        │      │      │，以3,000元價格販賣 │      │品所得新臺幣貳仟元沒收│
│    │        │            │      │      │海洛因1小包。       │      │之，如全部或一部不能沒│
│    │        │            │      │      │                    │      │收時，以其財產抵償之。│
└──┴────┴──────┴───┴───┴──────────┴───┴───────────┘
附表二：
（被告乙○○部分─販賣予丙○○2 次、李榮斌1 次、余志宗5
次、劉聰郎2 次，共計10次）
┌──┬────┬──────┬───┬───┬──────────┬───┬───────────┐
│編號│販賣時間│販賣地點    │買受人│行為人│販賣方式            │譯文  │主文                  │
├──┼────┼──────┼───┼───┼──────────┼───┼───────────┤
│ 1  │98.05.05│臺北市中山區│丙○○│乙○○│由甲○○委由乙○○以│附件A │乙○○共同販賣第一級毒│
│    │下午    │民生東路、林│      │、朱世│0000000000號電話與熊│編號  │品，累犯，處有期徒刑拾│
│    │        │森北路口某鐘│      │欽（未│鳳琴持用之00-0000000│50-51 │陸年貳月，未扣案之販賣│
│    │        │錶店        │      │據起訴│0號電話聯繫，以3,000│      │第一級毒品所得新臺幣│
│    │        │            │      │）    │元價格販賣海洛因1小 │      │仟元與甲○○連帶沒收之│
│    │        │            │      │      │包，由乙○○出面交付│      │，如全部或一部不能沒收│
│    │        │            │      │      │。                  │      │時，以其等財產連帶抵償│
│    │        │            │      │      │                    │      │之。                  │
├──┼────┼──────┼───┼───┼──────────┼───┼───────────┤
│ 2  │98.05.18│臺北市中山區│丙○○│乙○○│由甲○○委由乙○○以│附件A │乙○○共同販賣第一級毒│
│    │下午    │民生東路、林│      │、朱世│0000000000號電話與熊│編號  │品，累犯，處有期徒刑拾│
│    │        │森北路口某鐘│      │欽（未│鳳琴持用之00-0000000│53-55 │陸年貳月，未扣案之販賣│
│    │        │錶店        │      │據起訴│0號電話聯繫，以3,000│      │第一級毒品所得新臺幣│
│    │        │            │      │）    │元價格販賣海洛因1小 │      │仟元與甲○○連帶沒收之│
│    │        │            │      │      │包，由乙○○出面交付│      │，如全部或一部不能沒收│
│    │        │            │      │      │。                  │      │時，以其等財產連帶抵償│
│    │        │            │      │      │                    │      │之。                  │
├──┼────┼──────┼───┼───┼──────────┼───┼───────────┤
│ 3  │98.05.15│臺北市中山區│李榮斌│乙○○│由甲○○委由乙○○以│附件D │乙○○共同販賣第一級毒│
│    │下午    │林森北路憲兵│      │、朱世│0000000000號電話與李│編號  │品，累犯，處有期徒刑拾│
│    │        │隊前        │      │欽（未│榮斌持用之0000000000│36-39 │陸年貳月，未扣案之販賣│
│    │        │            │      │據起訴│號門話聯繫，以3,000 │      │第一級毒品所得新臺幣│
│    │        │            │      │）    │元價格販賣海洛因1小 │      │仟元與甲○○連帶沒收之│
│    │        │            │      │      │包，由乙○○出面交付│      │，如全部或一部不能沒收│
│    │        │            │      │      │。                  │      │時，以其等財產連帶抵償│
│    │        │            │      │      │                    │      │之。                  │
├──┼────┼──────┼───┼───┼──────────┼───┼───────────┤
│ 4  │98.04.26│臺北市大同區│余志宗│乙○○│由甲○○委由乙○○以│附件G │乙○○共同販賣第一級毒│
│    │下午    │延平北路太平│      │、朱世│0000000000號與余志宗│編號  │品，累犯，處有期徒刑拾│
│    │        │市場        │      │欽（未│持用之0000000000號電│2-3   │陸年，未扣案之販賣第一│
│    │        │            │      │據起訴│話聯繫，以2,000元價 │      │級毒品所得新臺幣貳仟元│
│    │        │            │      │）    │格販賣海洛因1小包， │      │與甲○○連帶沒收之，如│
│    │        │            │      │      │由乙○○出面交付。  │      │全部或一部不能沒收時，│
│    │        │            │      │      │                    │      │以其等財產連帶抵償之。│
├──┼────┼──────┼───┼───┼──────────┼───┼───────────┤
│ 5  │98.05.01│臺北市中山區│余志宗│乙○○│由甲○○委由乙○○以│附件G │乙○○共同販賣第一級毒│
│    │上午    │中山北路與某│      │、朱世│0000000000號與余志宗│編號  │品，累犯，處有期徒刑拾│
│    │        │路口的銀行旁│      │欽（未│持用之0000000000號電│4-5   │陸年貳月，未扣案之販賣│
│    │        │            │      │據起訴│話聯繫，以3,000元價 │      │第一級毒品所得新臺幣│
│    │        │            │      │）    │格販賣海洛因1小包， │      │仟元與甲○○連帶沒收之│
│    │        │            │      │      │由乙○○出面交付。  │      │，如全部或一部不能沒收│
│    │        │            │      │      │                    │      │時，以其等財產連帶抵償│
│    │        │            │      │      │                    │      │之。                  │
├──┼────┼──────┼───┼───┼──────────┼───┼───────────┤
│ 6  │98.05.01│臺北市○○街│余志宗│乙○○│由甲○○委由乙○○以│附件G │乙○○共同販賣第一級毒│
│    │下午    │、民族路口某│      │、朱世│0000000000號與余志宗│編號  │品，累犯，處有期徒刑拾│
│    │        │廟宇旁      │      │欽（未│持用之0000000000號電│6-8   │陸年貳月，未扣案之販賣│
│    │        │            │      │據起訴│話聯繫，以3,000元價 │      │第一級毒品所得新臺幣│
│    │        │            │      │）    │格販賣海洛因1小包， │      │仟元與甲○○連帶沒收之│
│    │        │            │      │      │由乙○○出面交付。  │      │，如全部或一部不能沒收│
│    │        │            │      │      │                    │      │時，以其等財產連帶抵償│
│    │        │            │      │      │                    │      │之。                  │
├──┼────┼──────┼───┼───┼──────────┼───┼───────────┤
│ 7  │98.05.02│臺北市○○路│余志宗│乙○○│由甲○○委由乙○○以│附件G │乙○○共同販賣第一級毒│
│    │下午    │、南京西路交│      │、朱世│0000000000號與余志宗│編號  │品，累犯，處有期徒刑拾│
│    │        │岔路口      │      │欽（未│持用之0000000000號電│9-14  │陸年貳月，未扣案之販賣│
│    │        │            │      │據起訴│話聯繫，以3,000元價 │      │第一級毒品所得新臺幣│
│    │        │            │      │）    │格販賣海洛因1小包， │      │仟元與甲○○連帶沒收之│
│    │        │            │      │      │由乙○○出面交付。  │      │，如全部或一部不能沒收│
│    │        │            │      │      │                    │      │時，以其等財產連帶抵償│
│    │        │            │      │      │                    │      │之。                  │
├──┼────┼──────┼───┼───┼──────────┼───┼───────────┤
│ 8  │98.05.07│臺北市中山區│余志宗│乙○○│由甲○○委由乙○○以│附件G │乙○○共同販賣第一級毒│
│    │上午    │濱江街果菜市│      │、朱世│0000000000號電話與余│編號  │品，累犯，處有期徒刑拾│
│    │        │場旁        │      │欽（未│志宗持用之0000000000│16-17 │陸年貳月，未扣案之販賣│
│    │        │            │      │據起訴│號電話聯繫，以3,000 │      │第一級毒品所得新臺幣│
│    │        │            │      │）    │元價格販賣海洛因1小 │      │仟元與甲○○連帶沒收之│
│    │        │            │      │      │包，由乙○○出面交付│      │，如全部或一部不能沒收│
│    │        │            │      │      │。                  │      │時，以其等財產連帶抵償│
│    │        │            │      │      │                    │      │之。                  │
├──┼────┼──────┼───┼───┼──────────┼───┼───────────┤
│ 9  │98.04.27│臺北市民權西│劉聰郎│乙○○│由甲○○委由乙○○以│附件F │乙○○共同販賣第一級毒│
│    │上午    │路、延平北路│      │、朱世│0000000000號與劉聰郎│編號  │品，累犯，處有期徒刑拾│
│    │        │口萊爾富便利│      │欽（未│持用之0000000000號電│40-46 │陸年貳月，未扣案之販賣│
│    │        │商店        │      │據起訴│話聯繫，以3,000元價 │      │第一級毒品所得新臺幣│
│    │        │            │      │）    │格販賣海洛因1小包， │      │仟元與甲○○連帶沒收之│
│    │        │            │      │      │由乙○○出面交付。  │      │，如全部或一部不能沒收│
│    │        │            │      │      │                    │      │時，以其等財產連帶抵償│
│    │        │            │      │      │                    │      │之。                  │
├──┼────┼──────┼───┼───┼──────────┼───┼───────────┤
│ 10 │98.04.29│臺北市延平北│劉聰郎│乙○○│由乙○○以0000000000│附件F │乙○○共同販賣第一級毒│
│    │下午    │路太平市場旁│      │      │號電話與劉聰郎持用之│編號  │品，累犯，處有期徒刑拾│
│    │        │            │      │      │0000000000號電話聯繫│49-62 │陸年貳月，未扣案之販賣│
│    │        │            │      │      │，以3,000元價格販賣 │      │第一級毒品所得新臺幣│
│    │        │            │      │      │海洛因1小包。       │      │仟元與甲○○連帶沒收之│
│    │        │            │      │      │                    │      │，如全部或一部不能沒收│
│    │        │            │      │      │                    │      │時，以其等財產連帶抵償│
│    │        │            │      │      │                    │      │之。                  │
└──┴────┴──────┴───┴───┴──────────┴───┴───────────┘

司法院資訊處製作；財團法人民間司法改革基金會備份。
